【裁判字號】    94,上訴,2058
【裁判日期】    950706
【裁判案由】    擄人勒贖等
【裁判全文】
臺灣高等法院臺中分院刑事判決        94年度上訴字第2058號
上  訴  人  臺灣臺中地方法院檢察署檢察官
上  訴  人
即  被  告  壬○○
                      (
選任辯護人  黃興木  律師
            張志新  律師
            張慶宗  律師
上列上訴人等因被告擄人勒贖等案件，不服臺灣臺中地方法院94
年度重訴字第1361號中華民國94年9月7日第一審判決（起訴案號
：臺灣臺中地方法院檢察署94年度偵緝字第391 號），提起上訴
，本院判決如下：
    主  文
原判決撤銷。
壬○○共同意圖勒贖而擄人，處有期徒刑拾伍年。扣案之手銬（
含鐵鍊）貳付、手銬鑰匙壹支、紙箱壹只、膠帶壹袋、帳戶詳細
資料及聯絡電話捌張、門號：0000000000號、000
0000000號、0000000000號、0000000
000號、0000000000號、0000000000號
、0000000000號、0000000000號行動電話
各壹支（含ＳＩＭ卡），如附表一編號一至四十所示之活期存款
帳戶之存摺共計肆拾本、蔡佩珊、林芳崧、王仁宏、詹惠期、賴
文彬印章各壹枚，葉福成、黃月香印章各貳枚，附表一編號一至
四十所示帳號之金融卡肆拾張，及不動產租賃契約書（壹式貳份
）上偽造之「許光華」署押共計肆枚，均沒收。
    事  實
一、緣戊○○（經本院於九十四年四月七日以九十三年度上重更
    (二)字第二六號判決共同意圖擄人而勒贖，累犯，處無期徒刑
    ，褫奪公權終身，並經最高法院於九十四年七月二十八日判
    決駁回戊○○之上訴確定在案），因投資股票失利虧損累累
    ，在偶然之機會獲知居住臺中市西屯區○○○街三九號之己○家境豐裕，極具資力，遂於九十年六月間，與壬○○共同
    籌劃擄人勒贖，雙方並約定由壬○○負責找人進行擄人行動
    ，戊○○則負責勘查己○住處，安排藏匿人犯之場所及購買
    人頭帳戶。戊○○嗣即著手於洽購人頭帳戶之存摺、印章、
    金融卡與供通訊聯絡使用之行動電話及門號、供看管人質所
    用之手銬（含鐵鍊）、膠帶及紙箱等物品，並會同壬○○先
    行勘查己○之住所附近環境，尋找及承租藏匿人質之處所，
    於擄得人質後，向人質家屬勒取贖金、輪流看管人質暨安排
    出賣活期存款帳戶之人出面代為提領贖金等事宜；並由壬○○先行提供購買活期存款帳戶、行動電話及承租房屋之金錢
    ，再安排丁○○（與戊○○同案起訴，經原審法院於九十一
    年六月十八日以九十年度重訴字第二二九二號判決共同意圖
    擄人而勒贖，處有期徒刑九年，褫奪公權四年，上訴後撤回
    而確定，現執行中）及四名姓名、年籍均不詳之成年男子共
    五人負責至己○住處擄人。嗣同年七月十八日晚間八時許，
    戊○○透過許明福（與戊○○同案起訴，經本院於九十四年
    四月七日以九十三年度上重更(二)字第二六號判決共同連續洗
    錢，處有期徒刑一年六月，並經最高法院於九十四年七月二
    十八日判決駁回許明福之上訴確定在案）在自由時報刊登之
    分類廣告，得知許明福販賣活期存款帳戶之存摺、印章及金
    融卡之訊息，乃依廣告所刊載之電話號碼，去電與許明福聯
    絡，雙方即達成由戊○○以新台幣（下同）十三萬元向許明
    福購買四十個人頭帳戶之存摺、印章及金融卡之協議。許明
    福遂轉向劉瑞豐（與戊○○同案起訴，經本院於九十四年四
    月七日以九十三年度上重更(二)字第二六號判決幫助洗錢，處
    有期徒刑十月，並經最高法院於九十四年七月二十八日判決
    駁回劉瑞豐之上訴確定在案）、葉福成（與戊○○同案起訴
    ，未到案）二人分別表明欲購買三十六個、四個活期存款帳
    戶之存摺、印章及金融卡。劉瑞豐乃轉向賴文彬、林芳崧、
    黃月香（三人均與戊○○同案起訴，經原審法院以九十年度
    重訴字第二二九一號判決共同洗錢，各處有期徒刑六月，未
    上訴確定）、詹惠期（與戊○○同案起訴，未到案）、王仁
    宏（與戊○○同案起訴，未到案）及蔡佩珊（與戊○○同案
    起訴，經原審法院以九十年度重訴字第二二九一號判決共同
    洗錢，處有期徒刑四月，未上訴確定）等六人，表明欲向渠
    等購買活期存款帳戶之存摺、印章及金融卡。詎許明福、劉
    瑞豐均可預見一般人不自行開立活期存款帳戶，反向不認識
    之人購買活期存款帳戶之存摺、印章及金融卡，極可能係欲
    持以供掩飾或隱匿因自己或他人重大犯罪所得財物或財產上
    利益之用，仍圖謀個人之私利，許明福竟共同基於縱洗錢犯
    罪結果發生亦不違反其本意之洗錢不確定故意，劉瑞豐亦基
    於縱洗錢犯罪結果發生亦不違反其本意之幫助洗錢之不確定
    故意，由葉福成至如附表一編號一～四所示之銀行開立活期
    存款帳戶四個，再以每個活期存款帳戶一千元之代價，連同
    存摺、印章及金融卡一併出售予許明福；另由賴文彬、林芳
    崧、黃月香、詹惠期、王仁宏分別至如附表一編號五至三十
    四號所示之行庫開立活期存款帳戶各六個，蔡佩珊至如附表
    一編號三十五至四十一所示各行庫開立活期存款帳戶七個，
    以每個活期存款帳戶一千二百元之代價，連同存摺、印章及
    金融卡一併出售予劉瑞豐，再由劉瑞豐將賴文彬、林芳崧、
    黃月香、詹惠期、王仁宏、蔡佩珊所有如附表一編號五～四
    十之帳戶存摺、印章、金融卡，以每個活期存款帳戶二千元
    之代價，轉售予許明福（劉瑞豐獲得一萬八千元；每開一帳
    戶，包含開戶的錢及車馬費，成本為一千五百元，以二千元
    轉賣，獲利五百元）。於同年七月十九日下午二時許，在臺
    中市○○路與雙十路交岔路口附近之「寒舍泡茶坊」二樓，
    由許明福將附表一編號一至四十所示之四十個活期存款帳戶
    之存摺、印章及金融卡，交付鄭光原、江天富所陪同前來之
    戊○○，戊○○則當場交付十三萬元供許明福支給購買人頭
    帳戶等費用（蔡佩珊所申領如附表一編號四十一之存摺則未
    出售，嗣後在許明福處同為警查獲）。
二、於九十年七月二十六日下午六時許，壬○○、戊○○二人依
    照事先之計劃，先至臺中市○○○街之「耕讀園茶藝館」內
    等候，戊○○因恐人力不足，邀集當時尚無擄人勒贖犯意聯
    絡之鄭光原、江天富（二人均與戊○○同案起訴，經本院於
    九十四年四月七日以九十三年度上重更(二)字第二六號判決共
    同意圖擄人而勒贖，均累犯，各處有期徒刑十年，褫奪公權
    五年，並經最高法院於九十四年七月二十八日判決駁回鄭光
    原、江天富之上訴確定在案）同往，壬○○則另行指示丁○○，前往臺中市西屯區○○○街三九號己○住處擄走己○；
    壬○○、戊○○、丁○○及四名姓名、年籍均不詳之成年男
    子即共同基於擄人勒贖之犯意聯絡，由丁○○及四名姓名、
    年籍均不詳之成年男子共五人，駕駛車牌號碼：ＣＤ–○一
    四七號福斯廠牌Ｔ４型藍色自用廂型車，於同日晚上八時二
    十分許，到達己○住處後，由其中一名姓名、年籍均不詳之
    成年男子，駕駛上開廂型車停放在己○住處外之路邊，負責
    接應並把風，復由另一名姓名、年籍均不詳之成年男子持類
    似西瓜刀之刀械一把（未扣案），在己○住處後門外佇守埋
    伏，以防止己○自後門逃逸，再由丁○○持茶葉禮盒，至己○住處大門敲門，佯稱：議員服務處前來送禮云云，致己○
    之友人癸○○不疑有他，打開己○住處大門之門鎖。丁○○
    與另一名姓名、年籍均不詳之成年人持類似手槍有無殺傷力
    不明之槍枝一把（未扣案），及另一名不詳姓名、年籍之成
    年男子等三人隨即趁機強行推開大門，進入己○住宅內，由
    該二名姓名、年籍均不詳之成年男子與己○、癸○○二人發
    生扭打，復由丁○○趁隙打開己○住宅後門之門鎖，引領另
    名佇守埋伏在己○住處後門之成年男子入內。丁○○等四人
    ，在一陣衝突、扭打後，即將己○、癸○○二人完全壓制，
    進而控制該二人之行動自由，己○於雙方扭打中並受有頭部
    外傷併腦挫傷、左胸挫傷併左側第七、八肋骨骨折及腹部挫
    傷裂、顏面部多處擦傷等傷害（無故侵入住宅及傷害部分均
    未據告訴）。隨後，丁○○等四人即以預先準備之膠帶，分
    別黏貼矇住己○、癸○○二人之雙眼，並以手銬分別銬住己○、癸○○二人之雙手，再強行將己○及癸○○抬入上開停
    放在己○住處外路邊等侯之廂型車內。丁○○等五人於綁架
    己○、癸○○二人得逞後，丁○○即以行動電話通知壬○○
    謂事情已辦成，擄到二隻等語，再由壬○○以電話轉而通知
    戊○○，壬○○乃駕駛車牌號碼不詳之紅色休旅車，前去「
    耕讀園茶藝館」，搭載在該處等候之戊○○、鄭光原及江天
    富等三人，至臺中市○○路與文心路交岔路口附近，與丁○○等人會合。雙方會合後，眾人即由戊○○引導至已遭人廢
    棄之臺中市○○區○○路二段二一五號大湖山莊別墅（以下
    簡稱大湖山莊），到達大湖山莊後，鄭光原、江天富二人眼
    見二名人質雙手被反銬、雙眼遭人以膠帶矇住等情，亦基於
    共同參與擄人勒贖之犯意，與戊○○、壬○○、丁○○及另
    一名姓名、年籍均不詳之成年男子等六人共同輪流看管己○
    及癸○○二人。戊○○隨即向己○表明，擄取伊二人之目的
    係要勒贖五千萬元，如果不配合的話，要讓己○吃子彈、或
    恫以已挖好洞、備妥鹽酸云云，要求己○找一位有能力幫助
    處理交付贖金之人，己○不得不從，遂告知戊○○謂臺中市
    西屯區逢甲里里長廖繼順，可以幫助處理交付贖金之事宜。
    戊○○於同年七月二十七日上午九時十五分許，以預先購買
    之0000000000號行動電話，撥打由己○所告知之
    0000000000號行動電話與廖繼順聯絡，於撥通後
    ，將上開行動電話交由己○直接告知廖繼順，伊已遭人綁架
    ，需準備五千萬元贖人等語。於同日上午九時二十五分許，
    再命己○撥打行動電話予廖繼順，告知伊眼睛已被矇住，雙
    手被手銬反銬等語。於同日上午九時五十分許，由戊○○再
    以電話連絡廖繼順，要求廖繼順須分別匯入如附表一編號四
    、五、二十、二十七、三十四所示之活期存款帳戶各一千萬
    元。廖繼順立即轉而通知己○之妻程鄉對；嗣程鄉對復委由
    廖繼順向對方告以因己○之領款私章放置於保險櫃內，無法
    取得持以領款，央求戊○○減少贖金數額，雙方經討價還價
    後，戊○○同意先匯款一百萬元。程鄉對乃於同日下午一時
    四十分許，以廖繼順之名義，先行將贖款一百萬元匯入如附
    表一編號二十七所示賴文彬之活期存款帳戶內。
三、同日下午，戊○○以電話語音信箱查知廖繼順已匯款一百萬
    元後，隨即與其餘擄人勒贖共犯基於共同洗錢之目的，由戊○○聯絡許明福帶同葉福成於同日下午二時許至上開「寒舍
    泡茶坊」內等候，準備領款；另一方面指示鄭光原、江天富
    二人攜帶如附表一編號二十七所示之賴文彬所有活期存款帳
    戶之存摺、印章及金融卡，前往上開「寒舍泡茶坊」與許明
    福、葉福成二人會合。許明福、葉福成二人均可預見該款項
    應係戊○○、鄭光原及江天富等人重大財產犯罪所得之不法
    財物，仍基於與鄭光原、江天富、戊○○等人共同洗錢之不
    確定犯意，與鄭光原、江天富二人會合後，即共同搭乘計程
    車前往臺中市○○路之遠東商業銀行，由葉福成持賴文彬之
    存摺、印章入內，填寫取款條並蓋用賴文彬之印章，連同存
    摺持以領取三十二萬元現金，另持賴文彬所有上開活期存款
    帳戶之金融卡，經由該銀行所設之自動櫃員機，以轉帳方式
    轉入賴文彬於台中商業銀行營業部、泛亞商業銀行、中興商
    業銀行台中分行各二十萬元，再以賴文彬金融卡自動提款之
    方式，提領現金八萬元（三萬元二次、二萬元一次），計領
    得現金四十萬元。葉福成於領得四十萬元後，即將之交付予
    在計程車上等候之鄭光原及江天富，四人隨即共同搭乘計程
    車前往臺中商業銀行儲蓄部，由葉福成下車持賴文彬所有活
    期存款帳戶之金融卡，經由該銀行所設之自動櫃員機，提領
    八萬元現金，交付予在車上等候之鄭光原及江天富（此部分
    櫃檯領款、自動櫃員機轉帳及提款情形詳如附表二之流程表
    所示）。在領得四十八萬元現金後，鄭光原即自上開領得之
    四十八萬元內抽取五千元交予許明福為酬，鄭光原、江天富
    隨即將四十七萬五千元帶回，交付予戊○○，由戊○○轉交
    壬○○。壬○○等在取得上開贖款後，遂指示丁○○及另一
    名姓名、年籍均不詳之成年男子，將從事水泥工並無資力之
    癸○○載至山下釋放。丁○○及另一名姓名、年籍均不詳之
    成年男子遂於同日晚上八時三十分許駕駛上開廂型車，將癸○○載至臺中市○○路與松竹一路交岔路口附近之臺電電箱
    排水溝處釋放。
四、隨後，壬○○、戊○○、鄭光原、江天富、丁○○及姓名、
    年籍均不詳之四名成年男子共同基於行使偽造私文書之犯意
    聯絡，由壬○○將「許光華」之國民身分證一張，交付予戊○○，供承租房屋以看管己○之用。嗣於同年七月二十九日
    中午，由不知情之張寶燕所委託代為出租房屋之不動產仲介
    經紀人乙○○陪同戊○○及鄭光原二人，一同至張寶燕所有
    門牌號碼：臺中市○區○○街一○四號三樓之一房屋（以下
    簡稱華美街房屋），洽談承租該房屋之事宜，並達成自同年
    七月三十日起，以每月租金一萬二千元之代價，承租該房屋
    一年之協議。復於當日下午六時許，由戊○○將上開「許光
    華」國民身分證轉交予鄭光原，由鄭光原持交乙○○，即在
    臺中市○區○村路○段三四七號大嘉房屋聯盟美村店，由鄭
    光原冒用「許光華」之名義，在不動產租賃契約書（一式二
    份）上，偽簽「許光華」之署押共計四枚（每份二枚），藉
    以偽造「許光華」名義之不動租賃契約書，足以生損害於許
    光華、張寶燕及乙○○等人，鄭光原並將其中一份偽造之不
    動產租賃契約書交給乙○○，渠等共同偽造私文書並持以行
    使，足生損害於許光華、張寶燕、乙○○等人。同年七月二
    十九日晚上九時許，戊○○、壬○○、丁○○及另一名姓名
    、年籍均不詳之成年男子等四人共同將己○載往上開華美街
    房屋內，由戊○○、丁○○及江天富等三人繼續輪流看管。
    於同年七月三十一日上午，戊○○持0000000000
    號行動電話，撥打0000000000號行動電話連絡廖
    繼順，告知須於下午二時前，再匯款五百萬元至上開五個活
    期存款帳戶內，否則將沒有辦法再看見人等語。另於同日下
    午一時許，由戊○○以0000000000號行動電話，
    撥通廖繼順之0000000000號行動電話後，將上開
    行動電話轉交由丁○○，告知廖繼順，必須於當日下午二時
    前，各匯款一百萬元至上開五個銀行活期存款帳戶內，否則
    就沒辦法見到己○了云云，經廖繼順轉知己○之妻程鄉對後
    ，程鄉對乃於同日下午一時三十分許，依照指示再度以廖繼
    順之名義，各匯款一百萬元共計五百萬元至如附表三所示之
    活期存款帳戶內。同日下午二時許戊○○經以電話語音查詢
    ，獲知程鄉對已依照指示各匯入一百萬元至上開五個活期存
    款帳戶內，即透過電話語音跨行轉帳之方式，將款分散至上
    開其他活期存款帳戶內，以利提款（此部分跨行轉帳情形詳
    如附表三之流程表所示）。
五、戊○○等人尚未及提領上開五百萬元贖金前，即經檢察官指
    揮員警積極佈線偵查、埋伏、蒐證，而於同年八月一日凌晨
    一時三十分許，由檢察官指揮員警逕行搜索臺中縣新社鄉○○村○○街○段三三巷四八號，當場逮捕劉瑞豐；於同日凌
    晨五時許，逕行搜索臺中市○○路三八號八樓之十，當場逮
    捕許明福；於同日凌晨五時許，逕行搜索臺中市○○路三八
    號十樓之十三，當場逮捕葉福成；於同日凌晨五時許，逕行
    搜索臺中市南屯區○○○街二四一之一二號七樓，當場逮捕
    戊○○、鄭光原，並扣得戊○○所有供共同犯罪所用之門號
    ：0000000000號、0000000000號、0
    000000000號、0000000000號、000
    0000000號行動電話各一支（含ＳＩＭ卡），及鄭光
    原所有供共同犯罪所用之門號：0000000000號行
    動電話一支（含ＳＩＭ卡）；於同日上午六時許再逕行搜索
    台中市○○街一○四號三樓之一，當場救出己○，並逮捕在
    場看守己○之丁○○，且扣得丁○○所有供共同犯罪所有之
    門號：0000000000號行動電話一支（含ＳＩＭ卡
    ），戊○○所有供共同犯罪所用之膠帶一袋、手銬（含鐵鍊
    ）二付、手銬鑰匙一支、紙箱一只，帳戶詳細資料及聯絡電
    話八張，及戊○○所有供共同犯罪所用之如附表一編號一至
    四十所示共計四十個之銀行活期存款帳戶之存摺四十本、蔡
    佩珊、林芳崧、王仁宏、詹惠期、賴文彬印章各一枚，葉福
    成、黃月香印章各二枚，及附表一編號一～四十帳號之金融
    卡四十張。另循線於當日上午九時許，在臺中市○○○街與
    文心南路交岔路口附近，逕行逮捕江天富。
六、案經臺中市警察局報請臺灣臺中地方法院檢察署檢察官指揮
    該局、刑事警察局偵查第三隊及電信警察第二中隊後偵查起
    訴。
    理  由
一、訊據上訴人即被告壬○○矢口否認有何上開犯行，先後辯稱
    ：伊沒有參與綁架己○，九十年七月二十六日當天傍晚，伊
    有跟戊○○在一起，是伊要伊的小舅子丁○○去找戊○○找
    工作，當天是戊○○先打電話給伊，伊才叫丁○○去，伊本
    人也有帶丁○○到耕讀園去找戊○○，介紹他們認識後伊就
    走了，伊約待了一、二十分鐘就走了，伊留丁○○在戊○○
    那裡；當天晚上約八、九點伊有去大湖山莊別墅，因為伊要
    找丁○○，戊○○就帶伊去那裡找丁○○，後來伊在那裡看
    到丁○○，其他的人伊不認識，約有五、六個人，伊有看到
    他們扶著一個人，因為是晚上伊不是很近的看，沒有辦法確
    定那人的性別及年紀；伊當時有問丁○○何事，丁○○有將
    他們去強行把人帶走的事告訴伊，伊沒有問什麼原因，伊當
    時有叫丁○○要放人，不要這樣做，戊○○當時要伊當成沒
    有看到；伊沒有去過華美街，亦未拿許光華身分證給戊○○
    云云。惟查，上開犯罪事實，業據被害人己○、癸○○、證
    人程鄉對、廖繼順、乙○○，及另案共同被告戊○○、丁○○、江天富、鄭光原、許明福、劉瑞豐、賴文彬、林芳崧、
    黃月香、葉福成、蔡佩珊等人分別於警詢、偵查及原審法院
    另案九十年度重訴字第二二九一號、本院九十一年度上重訴
    字第二七號、九十二年度上重更(一)字第四○號案件審理中指
    、證、供述明確，並經公訴人援引上開人等之供述為證據方
    法，復經本院調取該等案件卷證後提示調查為證，其中共犯
    戊○○、丁○○、鄭光原三人並經被告壬○○及其辯護人聲
    請於原審審理中進行交互詰問，再於本院審理中聲請對共犯
    戊○○、丁○○行交互詰問。雖被告之辯護人以前開共犯於
    另案之陳述非係於本案審判中交互詰問所為陳述，而認該等
    陳述無證據能力云云；惟按被告以外之人於審判外之陳述，
    並非全然無證據能力，如符合刑事訴訟法第一百五十九條之
    一至第一百五十九條之三等規定者，即被告以外之人於審判
    外向法官所為之陳述，或於偵查中向檢察官所為之陳述除顯
    有不可信之情況者外，或於檢察事務官、司法警察官或司法
    警察調查中所為之陳述，與審判中不符時，其先前之陳述具
    有較可信之特別情況，且為證明犯罪事實存否所必要者，均
    仍得為證據。又按共犯不利於己之陳述，倘予相當調查，足
    證有其情事者，仍得資為被告犯罪之證據，此由刑事訴訟法
    第一百五十六條第二項規定之意旨自明。是以就共犯於另案
    所為之不利於被告之陳述，該共犯就被告而言，固屬證人之
    地位，然僅須於本案審判中踐行被告對該等共犯之詰問權、
    對質權等法定調查證據程序，而予以被告之攻防機會，以保
    障其訴訟上之權益，即與大法官會議釋字第五八二號解釋意
    旨無悖，倘經調查而與事實相符，該共犯不利於被告之供述
    ，仍得援為本案審判上之證據，合先敘明。
一、關於洗錢部分：
  (一)賴文彬、林芳崧、黃月香、詹惠期、王仁宏等人分別將如附
    表一編號五至三十四號所示活期存款帳戶各六個，蔡佩珊將
    附表一編號三十五至四十一所示活期存款帳戶七個，以每個
    活期存款帳戶一千二百元之代價，連同存摺、印章及金融卡
    一併出售予劉瑞豐，再由劉瑞豐將賴文彬、林芳崧、黃月香
    、詹惠期、王仁宏、蔡佩珊所有如附表一編號五～四十之帳
    戶存摺、印章、金融卡，以每個活期存款帳戶二千元之代價
    ，轉售予許明福之事實，業據劉瑞豐於九十年八月一日警詢
    、偵查及本院九十二年度上重更(一)第四○號案件審理時供承
    在卷（參警卷即台中市警察局第四分局刑事偵查卷第三十七
    、第三十八頁、臺灣臺中地方法院檢察署九十年度偵字第第
    一三六六三號偵查卷八十九頁、第九十頁、本院九十二年度
    上重更(一)字第四○號審理卷(一)第一五一頁）；林芳崧於原審
    法院另案九十年度重訴字第二二九一號九十一年五月七日調
    查中亦供稱：伊以每個活期存款帳戶一千二百元之代價，賣
    六本活期存款帳戶予劉瑞豐，共計七千二百元；黃月香於九
    十年八月八日警詢時亦供稱：劉瑞豐以每個活期存款帳戶一
    千二百元之酬勞，向伊及伊先生林芳崧購買活期存款帳戶等
    語（前引警卷第五八頁）；蔡珊佩於九十一年二月二十七日
    於原審法院另案九十年度重訴字第二二九一號調查時供稱：
    係以每個活期存款帳戶一千二百元之代價，出賣七本活期存
    款帳戶予劉瑞豐（附表一編號四十一，即起訴書附表八編號
    一該存摺，為警於九十年八月一日凌晨五時許，在許明福住
    處查扣，未出售予戊○○）等語（前引原審法院第二二九一
    號審理卷(二)第七九頁）。雖賴文彬、林芳崧二人於原審法院
    另案九十二年度重訴字第二二九一號審理中供稱：係以每個
    活期存款帳戶一千元之代價，出賣存款帳戶云云（前引原審
    法院第二二九一號審理卷(二)第三二八頁），及劉瑞豐事後辯
    稱：係以每個活期存款帳戶一千二百元至一千五百元不等之
    代價，收購活期存款帳戶云云，與劉瑞豐等人上開供詞有異
    ，但警詢當時距案發時間最近，有關購買之金額若干，渠等
    記憶自較清晰，應以渠等於警詢時所供：係以一千二百元出
    售予劉瑞豐為可採。次查，共犯葉福成於九十年八月一日警
    詢時亦供稱：伊有以每個活期存款帳戶一千元之代價，出賣
    四個活期存款帳戶予許明福等語（前引警卷第三五頁）；共
    犯許明福於九十年八月一日警詢時亦供稱：伊有以四千元之
    代價，向葉福成收購四個活期存款帳戶，連同劉瑞豐所提供
    之如附表一編號五～四十所示之人頭帳戶，以十三萬元出售
    予戊○○等語（前引偵查卷第一三六六三號第八十二頁、第
    八十三頁），並有附表一編號一～四十所示之人頭帳戶存摺
    、葉福成、黃月香印章各二枚、蔡佩珊、林芳崧、詹惠期、
    王仁宏、賴文彬印章各一枚、及附表一編號一～四十帳號之
    金融卡四十張扣案足稽。
  (二)被害人己○被綁架遭人勒贖五千萬元，透過證人廖繼順與其
    妻程鄉對聯絡，程鄉對即於九十年七月二十七日下午，依廖
    繼順所告知之帳戶，以廖繼順之名義匯款一百萬元，至遠東
    商業銀行自由分行、帳號00000000000000號
    ，戶名賴文彬之活期存款帳戶內等情，業據證人程鄉對供證
    屬實（前引偵查卷第一三六六三號第三二○頁）；並有台灣
    銀行九十年七月二十七日匯款回條聯影本附卷可參（前引偵
    查卷第一三六六三號第三二一頁）；共犯葉福成、許明福復
    一致坦承：渠二人依戊○○之囑於九十年七月二十七日下午
    去領錢，與鄭光原、葉福成在自由路與雙十路口附近泡沬紅
    茶店見面，四人至遠東商業銀行由葉福成持賴文彬之存款簿
    提領三十二萬元，又利用金融卡轉帳至泛亞銀行、中興銀行
    台中分行、台中商業銀行營業部，再以金融卡提領現金，將
    領得之現金交予鄭光原、江天富二人；而鄭光原則取其中之
    五千元交給許明福為酬等情，亦據共犯鄭光原於九十年八月
    一日警詢時供承無訛。
  (三)共犯戊○○之供述：戊○○於偵查中供稱：七月二十七日下
    午二點左右，有匯一百萬元到賴文彬帳戶，伊通知許明福、
    葉福成去提款，後來伊有將錢交給壬○○等語（前引偵查卷
    第一三六六三號第一五二頁）；又於原審法院另案九十年度
    重訴字第二二九一號審理時供稱：壬○○認為伊對銀行作業
    清楚，所以人頭帳戶才叫伊去處理，後來壬○○有一百萬帳
    目進來，伊才叫鄭光原、江天富去提款，後來他們將提到的
    錢交給伊，伊再交給壬○○（前引原審法院第二二九一號審
    理卷(一)第七一頁）；又稱：贓款和存金簿都被壬○○拿去，
    伊什麼都沒有分到，第二次己○匯款進來的時候，壬○○有
    叫伊去領，伊說所有的存金簿都在旅行袋裡，伊叫他自己去
    領，之後的五百萬是壬○○自己處理的等語（同案卷(一)第一
    五三頁反面）；再於本院上重更(一)第四○號審理中供稱：七
    月二十七日是壬○○打電話到伊住處，叫伊去處理領錢的事
    ，當時伊就去叫鄭光原起床叫他去領錢等語（前引本院上重
    更(一)第四○號審理卷(一)第一五六頁）。
  (四)共犯許明福、鄭光原、葉福成雖一致供稱：二十七日當天係
    由葉福成持賴文彬之存摺、印章，進入遠東商業銀行自由分
    行填寫取款條並蓋用賴文彬之印章，連同存摺持以領取三十
    二萬元現金，另持二張賴文彬所有上開活期存款帳戶之金融
    卡，經由該銀行所設之自動櫃員機，以轉帳後再提款之方式
    ，各自提領現金八萬元，共計領得現金十六萬元，葉福成於
    領得四十八萬元後，即將之交付予在計程車上等候之鄭光原
    及江天富，四人隨即共同搭乘計程車前往臺中市○○路之中
    興商業銀行及泛亞商業銀行，再由葉福成下車持另二張賴文
    彬所有活期存款帳戶之金融卡，經由該二銀行所設之自動櫃
    員機，各提領十萬元現金，共計領得現金二十萬元，再交付
    予在車上等候之鄭光原及江天富，鄭光原即自上開領得之六
    十八萬元內抽取五千元交予許明福為酬等情（前引偵查卷第
    一三六六三號第八十三頁反面、八十六頁正面、八十八頁反
    面、一五九頁反面），及戊○○供稱：「一百萬元贖款我要
    許明福提領後，其中六十八萬元交給了壬○○」（前引本院
    上重訴第二七號審理卷(一)第一五五頁）。惟查，由卷附賴文
    彬所有遠東銀行自由分行0000000000000－0
    號存摺明細得悉：九十年七月二十七日程鄉對以廖繼順之名
    義匯入一百萬元後，於當日即經由跨行轉帳之方式，將其中
    六十萬元，以每筆二十萬元分別轉帳至賴文彬名下之台中商
    業銀行營業部、泛亞銀行中港分行、中興商業銀行台中分行
    帳戶內，另以存摺提領現金三十二萬元外，又以自動提款機
    各提款三萬、三萬及二萬元，共八萬元，而台中商業銀行營
    業部之二十萬元入款，於同日再由自動提款機各提領二萬元
    四次，共八萬元，至中興銀行、台中商業銀行營業部各二十
    萬元之跨行轉帳部分，則各至二十八日及三十日方有提款之
    紀錄（前引警卷第一一七～一二二頁）；可見中興銀行、台
    中商銀營業部計四十萬元之入款，在二十七日當天入帳後並
    未有提領款項之紀錄，至二十八日以後之提領款，被告戊○○、鄭光原、江天富等人既未委由葉福成、許明福二人為之
    ，應與其二人無涉，故總計被告葉福成、許明福於二十七日
    當天自賴文彬遠東銀行戶內以轉帳、現金提領、金融卡洗錢
    之金額應係一百萬元，實際交給鄭光原與江天富之金額則為
    四十八萬元，其二人與鄭光原、戊○○所稱之六十八萬元當
    係因提領、轉帳多次、又涉及多家銀行，致就提領轉帳之金
    額有所誤記所致，但無礙其等當天有至遠東銀行自由分行賴
    文彬之帳戶轉帳、提款等事實之認定。
  (五)綜前開調查，上開查獲之帳戶係被告壬○○指示共犯戊○○
    向許明福等人輾轉收購，並且事後亦確供作取得擄人贖款之
    轉帳用。而按掩飾或隱匿因自己重大犯罪所得財物或財產上
    利益，係屬洗錢防制法第二條第一款所定之「洗錢」；又依
    同法第三條第一項第一款規定，刑法第三百四十七條第一項
    之擄人勒贖罪法定刑為死刑、無期徒刑或七年以上有期徒刑
    ，係屬該法所稱「重大犯罪」。另自政府開放金融業申請設
    立後，金融機構大量增加，使一般人申請活期存款帳戶極為
    容易且便利，並無資格之限制。故除非活期存款帳戶使用人
    欲將活期存款帳戶充作犯罪之用，否則一般充作正常使用之
    活期存款帳戶，並無向他人購買之必要。被告壬○○等人擄
    人勒贖之共犯，藉由大量收購四十本人頭帳戶，並利用人頭
    戶提領現金、金融卡轉帳及以自動提款之方式，化整為零，
    藉此隱藏自己之真實身分，逃避查緝，並掩飾、隱匿渠等因
    擄人勒贖犯罪所得之財物，核屬共犯洗錢防制法所定之「洗
    錢」行為，要堪認定。
二、關於擄人勒贖部分：
  (一)被害人己○於警詢中指稱：九十年七月二十六日二十時二十
    分許，癸○○至伊位於臺中市西屯區逢甲里住處找伊，於聊
    天之際有二名男子前來叩門，伊與癸○○一起走向門處詢問
    是何人，其中一男子答稱是議員服務處前來送茶葉，開門後
    見二人推門準備入內，經察覺不對已無法推門上鎖，此時二
    名男子即衝入客廳，癸○○先與二名男子扭打，其後癸○○
    及伊先後被綁，此時又從後門出現另一名持刀歹徒，接著伊
    頭部、眼睛被膠帶矇住，後來被抬入車內載至一屋內，並要
    求伊付贖五千萬元，且找一位有能力幫助處理金額之人，伊
    才想到廖繼順，由歹徒撥通電話後由伊與廖繼順直接通話，
    後來歹徒有收到一些錢，曾向伊表示要讓伊輕鬆些，並說要
    釋放癸○○，感覺後來似乎有再更換一次地點，歹徒衝入屋
    內就先亮出一支手槍及類似刀之兇器（參警卷第六十二頁）
    ；於偵查及原審法院另案九十年度重訴字第二二九一號審理
    中亦指稱：案發當天晚上，癸○○至伊住處向伊收工資，幾
    分鐘後，有人來敲門，那時伊正與癸○○在屋內聊天，伊與
    癸○○上前問係何人，有一陌生男子稱係「議員服務處前來
    送茶葉」云云，癸○○不疑有他而打開門鎖，伊察覺有異，
    叫癸○○關門時，其中一名男子見狀遂立即持槍抵住門隙並
    推門上前衝進三名男子，癸○○立即與二名不詳姓名之男子
    發生扭打，伊見狀即想往後門逃跑，另一名男子則跑往房屋
    後去打開後門，引入一名持西瓜刀之男子，伊見無路可逃，
    乃向該名持西瓜刀之不詳姓名男子哀求：有什麼事好好講，
    不要這樣，並大聲呼喊救命等語，該二名男子即衝上前去將
    伊打倒在地，再以所預備之膠帶黏貼矇住伊的眼睛，以手銬
    銬住伊的雙手，並將伊抬入一輛廂型車之後車廂內。該車約
    開二、三十分鐘，又將伊從車上抬下來，將伊關在某屋內，
    其中一名男子向伊說要五千萬元，若不給他，要請伊吃子彈
    ，就要伊說出一個可以幫伊付贖款的人，伊就告訴他說廖繼
    順可以勝任，歹徙有拿電話叫伊與廖繼順講，伊向廖繼順說
    伊被擄走，要他去幫伊找錢，後來歹徒就與廖繼順聯絡。後
    來歹徒說他們已拿到一百萬元，說要換個地方讓伊不要那麼
    難過，有將伊更換藏匿地點等語（前引偵查卷第一三六六三
    號第三一六頁反面～三一七頁、原審法院第二二九一號審理
    卷(一)第一四五～一四六頁）。而被害人己○確被施暴致頭部
    外傷併腦挫傷，左胸挫傷併左側第七、八肋骨骨折、腹部挫
    傷、顏面部多處擦傷，亦有林新醫院診斷證明書一紙附卷足
    稽（前引偵查卷第一三六六三號偵卷第三九九頁）。
  (二)被害人癸○○於偵查及原審法院另案九十年度重訴字第二二
    九一號審理中亦指稱：案發當天晚上八時多左右，伊去己○
    住處向他收工資，幾分鐘後，有人來敲門，那時伊正與己○
    在聊天，伊與己○上前問係何人，有一陌生男子稱係「議員
    服務處前來送茶葉」云云，伊不疑有他而打開門鎖，突然發
    覺有異想關門時，另一名男子見狀遂立即持槍抵住門隙並推
    門上前衝進三名男子，伊立即與二名不詳姓名之男子發生扭
    打，其中一名男子則跑往房屋後門去，伊遭該二名不詳姓名
    之男子毆打及推倒於地，該二名男子再拿他們所預備之膠帶
    黏貼矇住伊的眼睛及嘴巴，再以手銬銬住伊的雙手，並將伊
    抬至一輛車之後車廂內，該車約開二、三十分鐘，又將伊從
    車上抬下來，將伊關在某屋內，伊被關在該處很久，後來他
    們就把伊載至一空地棄置，並令伊一分鐘後才可自行將貼住
    伊眼睛之膠帶撕掉，伊撕掉膠帶後發現伊被棄置在臺中市○○路與松竹一路附近臺電電箱排水溝處，伊就馬上搭計程車
    返家等語，並指認照片中該假借送禮品名義來敲門之人即丁○○無訛（前引偵查卷第一三六六三號第三一六、三一七頁
    、原審法院第二二九一號審理卷(一)第一二三頁、第一三四、
    一三五頁）。
  (三)證人廖繼順於偵查中證稱：九十年七月二十七日上午，伊有
    接到己○的電話，己○告訴伊說他被押走，歹徒要錢，他在
    三信商業銀行及中興商業銀行有存款，後來歹徒有撥電話告
    訴伊，叫伊準備五千萬元，匯到五個活期存款帳戶，要伊逐
    一抄錄五個活期存款帳戶，分別係賴文彬之遠東國際商銀自
    由分行00000000000000號，詹惠期之三信銀
    行營業部0000000000號，林芳菘之聯信銀行繼光
    分行00000000000000號，黃月香之聯信銀行
    營業部00000000000000號，葉福成之遠東國
    際商業銀行公益分行00000000000000號（庭
    呈抄錄紙），伊就馬上將該情形告訴己○的妻子程鄉對等語
    （前引偵查卷第一三六六三號第三一八頁、第三一九頁）。
    證人即己○妻子程鄉對也證稱九十年七月二十七日上午，廖
    繼順告訴伊說伊先生己○被歹徒押走，歹徒要求贖款五千萬
    元，要匯到賴文彬、詹惠期、林芳菘、黃月香、葉福成五個
    帳戶內，伊在當天下午，以廖繼順名義匯款一百萬元，至遠
    東國際商銀自由分行、帳戶00000000000000
    號，戶名賴文彬之活期存款帳戶內，另於同年七月三十一日
    下午，在三信商業銀行西屯分行以廖繼順名義，分別匯款一
    百萬元至賴文彬之遠東國際商銀自由分行00000000
    000000號，詹惠期之三信銀行營業部0000000
    000號，林芳菘之聯信銀行繼光分行000000000
    00000號、黃月香之聯信銀行營業部00000000
    000000號，葉福成之遠東國際商業銀行公益分行00
    000000000000號等活期存款帳戶內等語，並提
    出金額各一百萬元之匯款回條影本計六張附卷足憑（前引偵
    查卷第一三六六三號第三二○～三二二頁、第三七六頁）。
  (四)共犯戊○○之供述：
    1.九十年八月一日警詢時，供稱：伊於九十年三月間，曾聽
      聞己○非常富有之訊息，於同年六月間，遇到壬○○後，
      即開始共同籌劃擄人勒贖之計畫，由伊負責勘查己○住處
      ，安排人頭向金融單位申請戶頭及購買手機，及聯絡人頭
      提領贖金，安排藏匿人質之處所，及向被害人家屬勒取錢
      財；由壬○○負責提供擄人之工具及汽車，並進行擄人之
      行為及綁架得逞後看管人質；於同年七月十九日，向許明
      福購得如附表一編號一至四十所示共計四十個之活期存款
      帳戶；復於當日下午五時許，帶同壬○○至己○住處勘查
      了解地形，並約定於九十年七月二十六日前，擄走己○。
      於同年七月二十六日下午，壬○○即叫伊帶二名人員至耕
      讀園茶藝館待命，伊就帶同鄭光原、江天富前往該處等候
      。於晚上九時許，壬○○打電話通知伊說：事情已辦成，
      擄到二隻等語，之後壬○○即駕乘一部紅色休旅車前來載
      伊與鄭光原、江天富等三人，至大雅路與文心路交岔路口
      附近會合，由伊帶領至大湖山莊等語。又就被害人己○及
      癸○○二人如何被雙手反銬及以膠帶矇住鼻部以上之部分
      ，而分開被控管，又如何於領取贖金及先行釋放癸○○之
      犯罪經過，亦詳稱：己○、癸○○二人雙手皆被手銬反銬
      ，頭部鼻子以上用膠帶纏繞，分別隔開看管，在大湖山莊
      ，由丁○○及另一姓名、年籍均不詳之成年男子負責看管
      己○，由鄭光原、江天富在另一房間負責看管癸○○。於
      九十年七月二十七日上午九時十五分許，由伊以0000
      000000號行動電話手機撥通0000000000
      號行動電話後，將行動電話手機交予己○，由己○告知逢
      甲里里長廖繼順，他已被綁架，需準備五千萬元贖人。於
      同日上午九時二十五分許，再由己○撥打電話予廖繼順告
      知己○眼睛被矇住，雙手被手銬反銬。於同日上午九時五
      十分許，再由伊打電話告知廖繼順五家銀行之存款帳戶。
      於同日下午，查詢得知有一百萬元匯入銀行之存款帳戶後
      ，即打電話給許明福，要許明福至各銀行提款，或以提款
      卡提領；九十年七月三十一日上午，再度打電話給廖繼順
      ，要求於當日下午二時前，匯款五百萬元，如果沒有匯入
      ，將沒有辦法再看見人。於同日下午一時許，撥通電話後
      ，將電話交給丁○○，由丁○○向廖繼順警告，錢一定要
      在下午二時前匯入，否則就沒辦法見到己○。於同日下午
      二時許，伊以電話語音查詢，發現五個銀行之存款帳戶，
      均有各匯入一百萬元，共計五百萬元。如附表一編號一至
      四十所示之銀行帳戶，係以十三萬元之代價，向許明福購
      得，作為匯入贖金之用，以逃避警方查緝，膠帶一袋、手
      銬（含鐵鍊）二付，是伊購買用來控制人質之用，紙箱一
      只是伊以前留下來，用來裝人質，帳戶詳細資料及聯絡電
      話八張是伊所寫，交給壬○○方便提領贖款，渠等將己○
      、癸○○二人綁架後，先載至台中縣東山路二段二一五號
      ，二十七日夜晚釋放癸○○，二十九日二十一時許由蕭仔
      （指壬○○）駕駛，伊與丁○○及其朋友共同以紅色休旅
      車將己○從大坑山區移至由伊以許光華名義在台中市○○
      街一○四號三數之一承租做為藏匿人質之用等語（前引警
      卷第六頁正面～第九頁正面）。
    2.九十年八月一日偵查中，供稱：當日在警察局所說的實在
      ，且均有看過，伊因為投資股票輸了二億七千多萬元，才
      要綁架己○，去修車時，車廠老闆告訴伊己○很有錢，附
      近的地都是己○的。於九十年七月二十六日是壬○○找人
      去擄走己○及癸○○二人，伊是配合他，看報紙買人頭帳
      戶。壬○○與伊聊天時，伊有跟他提到己○這個人很有錢
      ，要錢的話可以找他，壬○○就跟伊說，我們來向他要一
      點錢，打算要將他綁出來，然後向他家屬要求贖款，所以
      才會要伊去勘查己○住處的地形，收集帳戶及行動電話門
      號；七月二十六日當天晚上，因為壬○○去綁人，伊怕人
      手不夠，才會帶鄭光原、江天富二位小弟過去，後壬○○
      打電話告訴伊說抓到二個人，他就開車到耕讀園來載渠等
      三個人，將渠等載到大雅路與文心路口等候，伊看到有一
      輛廂型車在該處等候，然後渠等就開往大湖山莊，當時被
      害人是用膠帶矇住眼睛，手銬銬在雙手；於九十年七月二
      十七日上午九時十五分許，在大湖山莊，伊將00000
      00000號行動電話手機交給己○，命令他打給較好的
      朋友要求準備贖金贖人，他就要我撥打00000000
      00號行動電話給逢甲里里長廖繼順，表示伊已被綁架，
      需準備五千萬元贖人。於同日上午九時五十分許由伊打電
      話告知有五家銀行帳戶，要廖繼順逐一抄錄，且要各匯入
      一千萬元，否則後果自行負責。於九十年七月二十七日，
      己○家屬將一百萬元匯入賴文彬、遠東國際商銀自由分行
      00000000000000帳戶，伊要江天富、鄭光
      原帶同許明福、葉福成去提款。江天富、鄭光原二人有將
      領得的錢六十八萬元（實為四十七萬五千元）交給伊，伊
      再將錢交給壬○○。在大湖山莊，由伊和丁○○與己○溝
      通要錢。後來丁○○開著廂型車載癸○○到臺中市○○路
      附近將他釋放，伊和壬○○在別墅看守己○，之後伊又去
      華美西街（應為華美街之誤）一○四號三樓之一承租該處
      ，並於九十年七月二十九日晚上，開壬○○的車，由伊與
      壬○○、丁○○及一名不知名之人，共同將己○押到該處
      ，被害人家屬所匯之五百萬元，伊與壬○○有用語音轉帳
      ，但還沒領走等語（前引偵查卷第一三六六三號第一五一
      頁～一五二頁、一五四頁正面）。
    3.九十年八月二日經檢察官聲請羈押，於原審法院訊問時，
      供稱：伊與壬○○係在九十年六月間籌劃，伊因聽說己○
      很有錢，即將此事告知壬○○，才開始籌劃，由壬○○找
      來的人下手綁人，伊負責找人頭帳戶、手機、籌劃如何取
      款、及藏匿人質之場所，贖款五千萬元是伊所開價，己○
      被押在別墅內，鄭光原、江天富均有去過，二十六日晚上
      鄭光原、江天富與伊離開耕讀園即到大湖山莊別墅去；伊
      在警詢及檢察官偵訊時所供均實在，沒有被刑求等情綦詳
      （見原審法院九十年度聲羈字第四二四號卷第七、八頁）
      。
    4.九十年八月八日於警局借提查明人質藏匿地點時，供稱：
      於九十年七月二十六日晚上九時許，丁○○等人與伊、壬○○、江天富及鄭光原會合後，廂型車上二名不知名之人
      下車先行離去，由伊與壬○○共乘一部車前導，另由丁○○、江天富、鄭光原及另一名不知名之男子，共乘廂型車
      ，將己○、癸○○載至大湖山莊等語明確（前引警卷第十
      頁反面、偵查卷第一三六六三號第二二三頁反面）。
    5.原審法院另案九十年度重訴字第二二九一號審理時，供稱
      ：押人的那批人是壬○○去找的，伊和壬○○是大哥小弟
      的關係（前引原審法院第二二九一號審理卷(一)第一二九頁
      ）；當天他們押完人之後，壬○○有打電話給伊，伊正在
      耕讀園和朋友泡茶，他說他山路找不到，當時他就到耕讀
      園來載伊，壬○○載伊到文心路那裡等，他那時是開紅色
      的休旅車（同案卷(一)第一五一、一五二頁）；手機、六支
      行動電話、紙箱等都是伊買的，還有手銬伊買了兩副，因
      為壬○○叫伊買兩副手銬，還買了十三萬的帳戶，手銬附
      有鑰匙，伊都一起拿給壬○○（同案卷(二)第三三三頁）；
      二十六日那天，壬○○走到對方的車子去說話，講沒有幾
      句，後來兩臺車就一起上大湖山莊，那個地方就是伊說的
      牧場，壬○○打電話給伊，叫伊找廖繼順，伊向廖說五個
      帳戶，每個帳戶匯一千萬元等語（同案卷(二)第七頁）。
    6.本院九十一年度上重訴字第二七號審理時，供稱：那天他
      們去抓人的時候，那些人都是壬○○的小弟；那天伊是負
      責帶路到山上；伊承認有配合看管己○及聯絡廖繼順匯款
      事宜，但伊都是配合壬○○執行等語（前引本院上重訴第
      二七號審理卷(二)第四○、一七○、第一七四頁）。
    7.本院上重更(一)第四○號審理時，供稱：華美街租屋處租賃
      契約以許光華名義簽立，是壬○○決定的；由壬○○將許
      光華之身分證交給伊，充作承租看管己○房屋使用；七月
      二十七日是壬○○打電話到伊住處，叫伊去處理領錢的事
      ，當時伊就去叫鄭光原起床叫他去領錢等語（前引本院上
      重更(一)第四○號審理卷(一)第一五四、一五六頁、卷(二)第一
      ○八頁）。
  (五)共犯即被告壬○○之妻弟丁○○之供述：
    1.九十年八月一日警詢時，供稱：九十年七月二十六日晚上
      七時五十分許，壬○○叫伊到「耕讀園茶藝館」找戊○○
      ，並與一部藍色福斯廂型車之人會合，伊約當晚八時左右
      ，到達該處，而戊○○當時已離去，伊見有一部藍色箱型
      車即向前向他們打招呼，他們說最好大家不要認識，要求
      以「鬥陣」字作為彼此稱呼，當時伊就坐上車，搭乘該部
      廂型車前往己○住處。於同日晚上八時二十分許到達該處
      ，由伊手持茶葉禮盒做掩飾，上前毃門，並隨口說：「你
      們是支持那一位議員」，當時客廳內有二人，其中一人就
      將門開啟，迅即發現不對要關門時，被伊等其中一人抵住
      大門門縫再合力將門推開，那時候伊就跑到外面叫廂型車
      開過來，另三名姓名、年籍均不詳之成年男子強行押走己○、癸○○，押至大湖山莊，當時己○、癸○○眼睛被膠
      帶矇住，雙手被反銬；在大湖山莊有伊及三名姓名、年籍
      均不詳之成年男子、壬○○及戊○○等六人在場。於九十
      年七月二十七日晚上九時許，由伊及另一名姓名、年籍均
      不詳之成年男子將癸○○以廂型車載至臺中市○○路與松
      竹一路附近釋放，之後由壬○○、戊○○等人將己○移至
      華美街房屋，後來戊○○打電話給伊，叫伊至臺中市○○
      街○○路交岔路口附近等待，由戊○○帶領伊到華美街房
      屋，到華美街房屋時，有伊、戊○○及江天富等三人在場
      ，並由伊等三人輪流看管己○。於九十年七月三十一日下
      午一時許，戊○○在伊旁邊按好電話後，要伊向被害人家
      屬說：所提供之五個銀行帳號，你們必須於下午二時以前
      ，在每個帳戶匯款一百萬元，共計五百萬元，如無匯入金
      錢，後果自己想像等語（前引警卷第十五頁反面～第十八
      頁）。
    2.於九十年八月一日偵查中，供稱：是伊與不知名的人去押
      己○、癸○○，車子不是伊開的，伊拿一個禮盒按門玲後
      ，有人來開門，其他人就衝了進去，另一人就開箱型車來
      ，那三人就把被害人二人押出來，伊等五個人就開廂型車
      押二個被害人往文心路方向行駛，後戊○○他開著一輛紅
      色的小客車來，會合時，有一個下車，與戊○○談話，並
      坐上戊○○的紅色休旅車，一起到大湖山莊去；之後渠等
      二輛車就沿文心路往大坑方向駛去，將肉票藏放在戊○○
      事先找好廢棄別墅；伊、戊○○、壬○○及四位姓名不詳
      的成年男子到別墅，到達時渠等輪流看肉票，期間伊和壬○○去買東西回來時，有一個人就離開了，是戊○○與肉
      票談贖款的；於九十年七月二十七日晚上八時左右，由伊
      開廂型車與另一名不詳男子，將癸○○載至臺中市○○路
      與松竹一路釋放，釋放癸○○後，當晚伊就返家睡覺；隔
      天，戊○○打電話給伊，說人質囚禁在華美街房屋，要伊
      過去看守，現場有伊、戊○○輪流看管己○，有一次伊去
      華美街房屋與戊○○交班時，有看見江天富也在該處；於
      九十年七月三十一日，戊○○打通電話後，要伊跟被害人
      家屬說再匯五百萬元等語（前引偵查卷第一三六六三號第
      一五四頁反面～第一五六頁反面）。
    3.九十年八月八日於警局借提查明人質藏匿地點時，供稱：
      伊於九十年七月二十六日，騙開己○住處大門後，即去找
      接應的福斯廂型車，另三名不詳年籍之成年男子即進入屋
      內，將己○、癸○○綁架至車上，再至臺中市○○路與陜
      西路口與戊○○、壬○○會合，再至大湖山莊拘禁己○、
      癸○○。在大湖山莊，己○雙手被反銬拘禁於房間內，癸○○雙手被反銬拘禁於廚房內，由伊、戊○○、壬○○及
      另三名不詳年籍之成年男子分別看管。於九十年七月二十
      七日下午，伊與另一名不詳年籍之成年男子，開廂型車將
      癸○○載至臺中市○○區○○路一段與松竹一路附近靠近
      臺電信箱排水溝處釋放等語（前引警卷第十九頁～二十頁
      、前引偵查卷第一三六六三號第二二六頁正反面）。
    4.九十年八月二十三日警詢時，供稱：於九十年七月二十六
      日晚上八時二十分許，伊與三名不知名之男子去押己○、
      癸○○，另一名不知名男子負責開廂型車，共五人押二位
      被害人往文心路方向行駛，與戊○○會合後，二輛車將肉
      票載往大湖山莊藏放，由伊、戊○○、壬○○及另三名不
      詳年籍之男子分別看管人質；於九十年七月二十七日，是
      戊○○打電話給伊，叫伊按行動電話重撥鍵，再交予己○
      ，由己○向家屬說「有多少錢匯進來，我才能離開這裡」
      ，之後伊把行動電話拿過來關機。在華美街房屋與戊○○
      交接時，有看見江天富在客廳。於九十年七月三十一日下
      午一時許，戊○○按好電話號碼後，要伊向被害人家屬說
      ：之前給你們五個銀行帳號必須在下午二時前，在每戶匯
      款一百萬元，總共五百萬元，如無法匯入，後果自行想像
      等語（前引警卷第二十二頁正、反面）。
    5.九十年九月十日偵查中，供稱：壬○○是伊姐夫，當天是
      壬○○打電話叫伊到耕讀園去，伊去時廂型車上有人問伊
      是阿文，就叫伊上車，渠等就去被害人家押人，壬○○沒
      有去押人 (前引偵查卷第一三六六三號第三七九頁反面～
      第三八一頁反面）；當初伊姐夫有叫伊去押人，但伊跟他
      說伊體型瘦小不適合，後來伊是負責騙開門，渠等押到人
      後，把車開到文心路陜西路口等候，伊將廂型車開到該處
      時，伊姐夫所駕駛的紅色休閒吉普車已在該處等，車內有
      戊○○還有伊姐夫，本案是伊姐夫臨時找伊的等語（前引
      偵查卷第一三六六三號第三七九頁反面～第三八一頁反面
      ）。
    6.原審法院另案九十年度重訴字第二二九一號案件九十年九
      月二十八日審理時，供稱：九十年七月二十六日晚上至己○住處，連伊在內，五個人去己○住處押人，當時是壬○○、戊○○告訴伊說由伊負責敲門就好了，押到人後至陝
      西路與文心路口會合，戊○○跟壬○○是開紅色休旅車，
      渠等開著福斯車跟在他後面，開到大湖山莊。是壬○○找
      伊參與此案的，他是在二十六日下午五、六點左右才找伊
      去華美西街的耕讀園，壬○○是伊的親姐夫；在華美街房
      屋看管己○時，有見過江天富一次，當時伊是去接戊○○
      的班，去時戊○○與江天富坐在客廳聊天，他們二人說很
      累，要回去休息，就換伊看管己○；是壬○○叫伊釋放癸○○，也是壬○○叫伊到華美街房屋看管己○等語（前引
      原審法院第二二九一號審理卷(一)第六七頁～第七○頁頁）
      。於同案九十一年二月五日審理時供稱：七月二十六日抓
      人質那天伊有去，伊在大湖山莊一天；癸○○是在二十七
      日晚上釋放的，是壬○○在大湖山莊告訴伊釋放的，說完
      之後，伊就先走，他還在那裡看守己○；在大湖山莊有伊
      、蕭、殷還有四個年輕人，共七個人，在大湖山莊的時候
      伊先去釋放人質，蕭和殷都還在場；記得在大湖山莊時，
      是壬○○買東西給伊等吃；是壬○○叫伊去華美街那裡看
      守己○，伊放完癸○○以後就回家睡覺，之後就接到壬○○的電話，伊去華美街的時候是接戊○○的班，那時壬○○亦在場等語（前引原審法院第二二九一號審理卷(二)第九
      頁、第十頁）。於同案九十一年二月二十六日審理時供稱
      ：釋放癸○○是壬○○指示伊釋放的等語（前引原審法院
      第二二九一號審理卷(二)第四三頁）。於同案九十一年五月
      二十一日審理時供稱：壬○○是伊姐夫，那些年輕人是壬○○找的，那天是壬○○叫伊跟那些年輕人會合去綁票；
      大湖山莊有伊、壬○○、年輕人在場；在華美街伊有看過
      壬○○、戊○○、江天富，那是伊去接班時候看到的等語
      （前引原審法院第二二九一號審理卷(二)第三三○頁～第三
      三二頁）。
  (六)雖證人即共犯戊○○、丁○○與鄭光原三人於本案原審審判
    期日行交互詰問時，改易前供而飾詞結證：1.戊○○證稱：
    本案擄人的主謀是辛○○（原誤稱為鄭林桐，下同），伊是
    從董事長辛○○那裡知道此事的，說有人欠聰敏賭債，大約
    是七月二十日左右，策劃完買帳戶，然後再綁人，應該是聰
    敏與辛○○決定要抓人的，伊在另案始終都說策劃的人是壬○○不是辛○○，是為了替辛○○掩飾，現在伊不願再幫他
    掩飾了，伊是在另案二審中才講出辛○○；辛○○本來要委
    託壬○○處理本件債務糾紛，壬○○表示他沒有空，才轉介
    丁○○參加；是丁○○他們去抓人，抓人當天伊要去跟丁○○會合，而向壬○○借車，但因為壬○○的車是新車，壬○○不願意借伊，表示願意載伊，伊先要壬○○載伊去文心路
    口、陝西路口與丁○○他們會合，再載伊去大坑大湖山莊；
    壬○○在山上有看到兩名被押制的人質，丁○○有跟壬○○
    說這兩人中有一人有債務糾紛另一人沒有，所以壬○○才對
    丁○○說沒有債務糾紛的人不要抓他，不然會出事情；後來
    丁○○有釋放一名人質，放人的時候伊不在場；是伊要己○
    家屬拿出五千萬元，伊有提供己○家屬五個匯款帳號，要求
    每個帳戶匯款一千萬元，該等帳是辛○○要伊去買的，買帳
    戶總共花了十三、十四萬元，錢是辛○○給的，他總共給了
    二十萬元作為購買帳戶之用；伊在警詢及偵查中，供稱是被
    告壬○○給伊二十萬元去買帳戶，是因為當時伊要掩護辛○○，所以才會講壬○○，而且那時伊被刑求，又不太認識壬○○，因此伊不得不說是壬○○提供買帳戶的錢；贖款一百
    萬元的部分已經領出六十八萬元，五百萬元部分沒有領出來
    ，領出來的錢都交給辛○○，是伊叫鄭光原、江天富約許明
    福去領的，壬○○不知領錢的事；將己○轉至華美街的房子
    是伊要鄭光原去租的，許光華的身分證及租金都是辛○○身
    邊的聰敏拿給伊的；壬○○沒有參加兩處地方的看管人質，
    壬○○沒有去過華美街的房子；伊等看管人質的地方實際上
    有三個，第一個是在大湖山莊，第二個是在耕讀園旁辛○○
    公司，第三個是華美街，在辛○○公司時，辛○○都有在場
    ，也有看到人質被看管，領來的贖款也都是交給他云云（本
    案原審卷第一○七頁～第一二○頁）。2.丁○○證稱：是戊○○本人欠壬○○的朋友一筆二、三十萬的錢，已經約好幾
    次要談還債的事，戊○○都失約，案發那天伊與壬○○約戊○○談還債的事，伊當天才認識戊○○，是在華美西街的耕
    讀園，時間是七月二十六日當天下午五、六點的時候，伊與
    壬○○、戊○○都在場，戊○○那邊還有一堆人約七、八人
    在場泡茶，來來去去的；戊○○說他要去處理一筆債務，先
    去把錢收一收，才有錢還，戊○○本來要壬○○一起去收這
    筆債務，但壬○○說他沒有空，問伊是否有空跟戊○○一起
    去處理這筆債務，順便把戊○○欠他的錢一起拿回來，壬○○在耕讀園沒待多久就離開了；伊離開耕讀園後跟戊○○去
    處理債務，帶回己○，約晚上九點多的時候，壬○○打電話
    給戊○○，戊○○說我們人在大坑山上，壬○○就到大坑山
    上來，應該是戊○○下山去帶他上山；壬○○到大坑山上，
    伊有跟他說沒收到錢，還跟他說與戊○○去處理的這一筆錢
    好像不單純，伊有告訴壬○○他們去抓了兩個人，伊有跟他
    講這好像是去綁票的感覺，覺得怪怪的，壬○○要伊不要管
    ，看是不是把人放掉；伊有要他去與戊○○談伊不要繼續做
    下去，談的結果如何伊不知道，但壬○○先走，伊繼續參與
    看管，壬○○沒有告訴伊與戊○○談的結果，也沒有告訴伊
    不要再繼續做下去，戊○○則要伊幫他看人看到天亮；綁架
    過程中先放走癸○○，是戊○○決定的；後來一直到八月一
    日上午六時伊被警察查獲前二十分鐘，伊去壬○○家找他，
    去跟他說伊不要再參與此事，伊要把人放掉，他說好，去把
    人放掉，伊是找不到戊○○談這件事情，所以才去找壬○○
    ，因為伊覺得壬○○社會經驗比較多，講話比較正道，所以
    伊才把這件事情告訴他，並不是因為壬○○有參與這件事情
    的主導才去請示他；伊雖在警局、偵查中及法院審理中都說
    壬○○有參與此事，而且有輪流看管人質，但伊後來在二審
    時就已翻供，伊之前所說不實在，是因為被刑求所以才會這
    樣講，那些筆錄是戊○○與警察先做好之後才來問伊的，希
    望伊配合，而在偵查中及法院審理中，伊之所以還這麼講是
    因為伊怕被借提；伊涉案被判刑九年，一審判完之後伊沒有
    上訴，案件已經確定，伊就去執行，伊認為一審的判決的事
    實正確合理所以就沒有上訴云云（本案原審卷第一八五～一
    九四頁）。3.鄭光原證稱：伊與戊○○住一起，因為伊從台
    北下來他一直很照顧伊，戊○○一開始去買人頭帳戶，只是
    說要去談事情，戊○○要伊陪他去辛○○的家裡拿二十萬的
    現金去買人頭帳戶，買完人頭帳戶之後，伊問他買這些帳戶
    的目的，戊○○才說要幫朋友處理債務，於被捕後更一審時
    ，伊才知道戊○○的朋友就是辛○○；己○被綁架時，伊未
    在場，也沒有看過人質，伊只有參與領錢及租房子的部分；
    是戊○○要伊去租房子及領錢，領錢是由賣人頭帳戶的許明
    福去領錢，許明福錢領好後，伊再把錢拿回來在辛○○的公
    司交給戊○○，伊有看到戊○○把錢交給辛○○，人頭帳戶
    總共領了六十八萬元，戊○○叫伊拿五千元給許明福；租房
    子是伊與跟戊○○一起去看房子，後來他要伊去租，伊有問
    他租房屋目的，他說是要開設賭場用的，伊跟仲介談好了，
    戊○○就拿錢跟一張身分證給伊去跟仲介訂約，伊記得相片
    上的人是個五十幾歲的人，伊是用身分證上面名字的名義去
    簽約的，戊○○有告訴伊該張身分證是別人交給他的，至於
    是何人交給他的，戊○○沒有說，伊也沒有問；伊在參與本
    案過程中未見過壬○○，亦未聽過戊○○提過壬○○的名字
    云云（本案原審卷第一九五頁～第一九八頁）。另證人戊○○於本院審理時又稱：伊對壬○○誤會很深，因伊當初不認
    識壬○○，是透過辛○○才認識的，而涉案的丁○○是他的
    小舅子，丁○○既然有涉案，伊猜測壬○○應該也有涉案，
    但卻未被抓到，伊認為是被壬○○害的，辛○○是本案的主
    謀，辛○○作證所言完全不實在，伊在警訊、地檢、原審所
    說都不實在，伊是從高院開始講的才實在，因為辛○○當時
    有說要拿錢給伊之家人，並要求伊把全部責任扛起來，其實
    辛○○從頭到尾都有參與，伊在警局有被刑求云云（本院95
    年6月22 日審理筆錄）；證人丁○○於本院審理時復稱：第
    一次與戊○○見面是戊○○和他的老大到伊姊夫壬○○那裡
    說要處理一件債務，要壬○○幫忙處理，壬○○問伊是否參
    與，當時壬○○表明不參與該事，伊在警局有被刑求云云（
    本院卷第116、117頁）。惟查：
    1.共犯戊○○先前於本院另案九十一年度上重訴第二七號審
      理中，自九十一年十月二十九日具狀自白答辯狀（前引本
      院上重訴第二七號審理卷(一)第二○六頁）起，即翻異前詞
      改辯稱：本案主謀是外號「鄭董」或「桐哥」之鄭明桐，
      鄭明桐在伊解除禁見後曾多次探監，另鄭明桐公司地址是
      在台中市○區○○○街二段三一九號，當時人質也曾在該
      處押了一、二天云云，然經本院於該案向臺灣臺中看守所
      調取自共犯戊○○被收押迄九十一年十二月間前往探監之
      親友資料顯示，並無「鄭明桐」其人，而僅於九十一年七
      月五日有名為「辛○○」之人前來探視（前引本院上重訴
      第二七號審理卷(二)第二十～二十三頁），可知共犯戊○○
      當時所稱之「鄭明桐」係「辛○○」之誤。雖共犯鄭光原
      於本院另案九十一年度上重訴第二七號調查時也附和被告
      戊○○上開供詞，並稱有目睹戊○○將錢交給辛○○云云
      （前引本院上重訴第二七號審理卷(二)第四十二頁）；然經
      本院於該案調查結果，依共犯戊○○所供「．．．二十七
      日當天領完錢後，江天富、鄭光原問我人在那裡，我說我
      在辛○○公司，他們二人到辛○○的公司找我將錢交給我
      ，我就把錢再交給辛○○」云云（前引本院上重訴第二七
      號審理卷(二)第四十頁）；與戊○○在原審法院另案九十年
      度重訴字第二二九一號審理中所稱：伊是將錢交給壬○○
      等語（前引原審法院第二二九一號審理卷(一)第第七十一頁
      ）已互有不符；且鄭光原當時係與戊○○同住在台中市○○○街二四一之十二號七樓，此業據共犯鄭光原供明在卷
      （前引偵查卷第一三六六三號第二九九頁）；另共犯江天
      富就其與鄭光原領錢後之行蹤及金錢之流向又供稱：伊與
      鄭光原領完錢就坐計程車回戊○○、鄭光原住處，伊就離
      開，並沒有到辛○○的公司等語（前引原審法院第二二九
      一號審理卷(一)第七十六頁、本院上重訴第二七號審理卷(二)
      第四十一頁），與共犯戊○○、鄭光原所供更矛盾互見；
      是共犯殷雲殷、鄭光原所稱錢係交給辛○○云云亦難採信
      。況共犯戊○○所稱鄭董為共犯並為主使者乙節倘若屬實
      ，則何以共犯戊○○及丁○○、鄭光原、江天富就此重要
      之事項於此之前的歷次警詢、偵查及法院審理中始終不曾
      提及有所謂「辛○○」之人？戊○○等人若曾在辛○○公
      司拘禁人質一～二天，則其又何須大費周章使用假名再承
      租華美街之房屋以供藏匿人質？被害人己○又證稱印象中
      只換過一次地點（前引偵查卷第一三六六三號第一○○頁
      正面）；且由共犯戊○○於警詢、偵查及原審法院另案九
      十年度重訴字第二二九一號審理中既未提及辛○○其人，
      乃遲於本院九十一年度上重訴第二七號審理中始改稱本案
      之主謀係辛○○，核與江天富所稱未曾見過辛○○之人，
      彼此供詞亦有出入，尚無從依戊○○、鄭光原二人事後所
      為翻異，率認辛○○亦為本案之共犯。
    2.證人即共犯戊○○於本案原審及本院審理時雖仍執上開翻
      供後之相同說詞，供稱本案擄人勒贖之主謀係辛○○，然
      經本院傳喚證人辛○○到庭，證人辛○○於交互詰問時（
      見本院卷(二)第169- 171頁），雖證述稱：伊與壬○○、戊○○均認識，伊曾與壬○○作刷卡換現金之生意，戊○○
      至伊公司時壬○○在場，伊曾介紹戊○○給壬○○認識等
      語，然否認有何涉及本件擄人勒贖等情事，並對辯護人所
      詰問：「你事先是否知道他己○很有錢？」、「戊○○說
      己○被抓到你們公司一次是嗎？」、「戊○○還說本案是
      你指揮他犯案的？」、「你有無拿二十萬元給戊○○去購
      買帳戶及租房子的錢？」、「戊○○他們綁架己○勒贖拿
      到壹佰萬元，領六十萬元出來，戊○○說那些錢都交給你
      ？」、「戊○○說本案的擄人勒贖案件你是主謀？」各問
      題均予以否認。而依臺灣臺中看守所於九十四年六月二十
      九日函覆原審所檢附戊○○在押期間之接見及寄錢資料，
      固顯示辛○○確有多次接見在押之戊○○，並於九十一年
      三月五日之接見登記資料上記載辛○○對戊○○說：「能
      幫那些少年仔能脫就脫，你都扛起來嗎？」等語（本案原
      審卷第一四七頁），及辛○○確於九十三年七月二十三日
      寄錢三千元給戊○○之情（本案原審卷第一五三頁）。然
      證人辛○○對此則陳稱：係因戊○○之母親來找伊，案發
      前三個月左右，戊○○約二、三天就到伊那裡去坐一次，
      所以戊○○交代他母親，要伊去看他等語，是亦不能以證
      人辛○○曾多次前往與戊○○接見會客，遽認辛○○涉嫌
      參與本案及被告壬○○未參與本案。另上開接見登記資料
      上記載辛○○對戊○○說：「能幫那些少年仔能脫就脫，
      你都扛起來嗎？」等語，證人辛○○否認有此對話內容，
      而縱認有此對話，亦僅能認係辛○○要戊○○為其他年輕
      人脫罪而扛下罪責之對話，除尚不足以逕認辛○○就是擄
      人勒贖之籌劃主謀外，且辛○○並未要求戊○○將責任推
      給被告壬○○，顯見戊○○自警詢時起即供稱主謀係壬○○乙節，乃係戊○○自由之陳述。再辛○○在台灣台中看
      守所附設分監期間與戊○○羈押期間，曾經於 93年4月13
      日第8梯次分別在第7、9 窗口接見，此固有台灣台中看守
      所95年5月8日中所坤總字第0950002491號函及所附接見明
      細表在卷可稽（本院卷(二)第146- 148頁），並為證人辛○○所自承，然證人辛○○否認會客期間有何與戊○○交談
      情事，是上情亦不足為何有利於被告之認定。雖戊○○於
      本案原審審理時改稱以前供出壬○○係遭警刑求所致云云
      ，但戊○○於九十年八月二日經檢察官聲請羈押，於原審
      法院訊問時亦明確供稱：在警詢及檢察官偵訊時所供均實
      在，沒有被刑求等語（參原審法院九十年度聲羈字第四二
      四號卷第八頁）；況經本院向台灣台中看守所函調戊○○
      之健康檢查表、新收收容人內外傷紀錄表，其上僅記載戊○○左腹、左手肘、右膝有舊疤，此外並無新傷之記載，
      亦有各該檢查表、紀錄表在卷可憑（見本院卷(一)第一六一
      、一六二頁），是其事後於本案原審及本院審理所稱遭刑
      求之說詞，顯無可採。更進而言之，上開戊○○之看守所
      接見登記資料，與被告壬○○是否有參與本案擄人勒贖，
      並無直接關連，尚不得據為有利於被告壬○○之佐證。再
      者，戊○○雖於上開本院九十一年度上重訴第二七號審理
      中，自九十一年十月二十九日具狀自白答辯狀起，改稱本
      案主謀是辛○○云云，由是，倘本案擄人勒贖果與壬○○
      無關，戊○○至此自無再緊咬壬○○係共犯之必要！但細
      究戊○○之該自白答辯狀，其內仍直指壬○○係籌劃擄人
      勒贖之主謀，並對壬○○參與其事詳為記述，甚至戊○○
      於此後迄至更一審之法院歷次審問，仍依然堅稱壬○○涉
      案而參與其事（見上開所臚列戊○○之歷審供述），此與
      戊○○於本案原審所為有利於被告壬○○之證言亦有不符
      ，而該等自白答辯狀及審訊供述均無刑求情事，益徵戊○○於另案所為壬○○為主謀之陳述屬實，而壬○○是否涉
      案，亦與戊○○事後改稱辛○○涉案與否，誠為二事。
    3.證人丁○○雖稱其於警詢時遭受刑求云云。經本院向台灣
      台中看守所函調丁○○之健康檢查表、新收收容人內外傷
      紀錄表，其上雖記載丁○○之左手肘有淤青情事，然該紀
      錄同時記載其成因：「本人左手肘淤青是90年8月1日凌晨
      06：00遭警察追捕時爬牆所致」，此外並無其他新傷之記
      載，亦有各該檢查表、紀錄表在卷可憑（見本院卷(一)第16
      3-16 4頁）。而證人即負責入所時檢查丁○○身體之丙○○於本院審理時亦到庭證稱：「（收押的人犯入所時你都
      要檢查他的身體嗎？）是」、「（人犯入所時身體有傷勢
      ，你是否要問受傷的原因？）都要問」、「（檢查紀錄表
      上面所記載的受傷紀錄是否都是人犯告訴你之後你才記載
      的？）是的，而且也有驗證」、「（如果人犯說他們有被
      刑求而受傷的話，你們是否會詳細據實記載？）我們是依
      據人犯的敘述來紀錄，人犯受傷這不關我們的事，人犯如
      何自述我如何記載」、「我們是看人犯的傷來記載，如果
      人犯有說他有被刑求，我們也會照實記載」、「我們是依
      據人犯的敘述及看他的外傷來紀錄」等語（本院卷(二)第17
      2 頁），已就作成內外傷紀錄表之過程詳予說明；參以證
      人丁○○亦坦稱當時有在內外傷紀錄表蓋手印等語（本院
      卷(二) 第117頁反面），足見上開記載，確係依照丁○○之
      自述而為記載，證人丁○○就此另稱其當時沒有詳細看內
      容，欲否認入所身體檢查時所為之陳述，顯無可採。證人
      丁○○苟真遭受刑求，何需隱瞞其事不向所方檢查人員據
      實以告？所證悖於情理而不足採信明甚！
    4.證人即共犯戊○○、丁○○於本案審理中就有關被告壬○○非主謀，並未涉案之證述，除與戊○○、丁○○各自於
      上開另案警詢、偵查及歷審法院審理中所為之供述，顯有
      不符外，亦與戊○○、丁○○彼此於本案原審之證述歧異
      ，此由戊○○、丁○○二人就彼此何故於九十年七月二十
      六日前往耕讀園會面？及壬○○如何一同前往大湖山莊？
      等陳述，與被告壬○○於上開原審九十四年四月二十一日
      訊問供稱：九十年七月二十六日當天晚上，伊帶丁○○到
      耕讀園找戊○○找工作，介紹他們認識後伊就走了云云，
      明顯彼此歧異，即可看出端倪。何況丁○○於本案原審結
      證時亦陳稱：伊涉案被判刑九年，一審判完之後伊沒有上
      訴，案件已經確定，伊就去執行，伊認為一審的判決的事
      實正確合理所以就沒有上訴等語（本案原審卷第一九二、
      一九三頁），顯見原審法院九十年度重訴字第二二九一號
      所認定之犯罪事實無訛，而為丁○○所信服。至證人鄭光
      原部分，有關買帳戶之金錢是何人所提供，及擄人贖款後
      如何交付戊○○，戊○○再交給辛○○等情之證述，亦與
      戊○○於上開另案之陳述不符。是戊○○、丁○○就此部
      分於本院之證述真實性存疑！均不可採。
    5.另據證人戊○○於原審審理所證：丁○○係壬○○轉介而
      參加本案行動，且壬○○確曾駕車搭載伊，與丁○○等人
      於台中市○○路與陝西路口會合，隨後並一同前往台中市
      大坑山區之大湖山莊別墅，壬○○並目睹二名人質被押制
      ，且叫丁○○釋放人質癸○○等情，此與戊○○及丁○○
      於另案之供述相符。即被告壬○○於本案原審審理時亦自
      承：九十年七月二十六日當天傍晚，伊有跟戊○○在一起
      ，伊有帶丁○○到華美西街耕讀園去找戊○○，伊約待了
      一、二十分鐘就走了，伊留丁○○在戊○○那裡；當天晚
      上約八、九點伊有去大湖山莊別墅，是戊○○帶伊去，伊
      在那裡看到丁○○及其他不認識的人，約有五、六個人，
      伊有目睹丁○○他們扶著一個人，丁○○有將他們去強行
      把人帶走的事告訴伊，伊當時有叫丁○○要放人等語（本
      案原審卷第二九頁～第三二頁），就此而言，亦與戊○○
      、丁○○於本案及另案之供述相符。顯見被告壬○○於本
      案擄人勒贖案發生之重要時刻應非無端恰巧在場；況被告
      壬○○又能責令丁○○釋放人質癸○○，益徵壬○○實際
      有參與本案擄人行動，並立於主導地位之一。
  (七)被告之原審選任辯護人周春霖律師於原審聲請傳訊證人陳柄
    誠，以資證明被告壬○○於九十年七月二十六日下午至該晚
    ，均與證人陳柄誠在台中市○○○街魚友釣蝦場釣蝦，並未
    參與本案之擄人勒贖犯行。而經原審於九十四年六月十五日
    行交互詰問，證人陳柄誠結證供稱：九十年七月二十六日早
    上伊在賣豬肉，下午到被告壬○○家裡問六合彩明牌，伊是
    下午約四、五點到被告家，約六點左右與被告一起去華美西
    街之魚友釣蝦場，約晚上九時左右各自離開，從當日下午四
    、五點會牌起至晚上九點離開釣蝦場止，被告均與伊在一起
    ，未離開過，且無其他人同行，從四、五點起到晚上九點時
    亦無其他人去找被告云云。惟查，被告壬○○於原審九十四
    年四月二十一日送審接押訊問時即供稱：九十年七月二十六
    日當天傍晚，伊有跟戊○○在一起，伊有帶丁○○到華美西
    街耕讀園去找戊○○，伊約待了一、二十分鐘就走了，伊留
    丁○○在戊○○那裡，當天晚上約八、九點伊有去大湖山莊
    ，是戊○○帶伊去的等語（本案原審卷第二九頁～第三二頁
    ）；而被告之原審選任辯護人黃興木律師於原審九十四年五
    月十一日庭提之準備書狀第三頁第7.點亦載明「被告供明九
    十年七月二十六日下午六時許，伊是帶小舅子丁○○到耕讀
    園去找戊○○」等語（本案原審卷第七一頁）；另共犯戊○○與丁○○上開供述亦均供稱壬○○於七月二十六日下午及
    晚上均曾在耕讀園及大湖山莊出現等語，凡此均與證人陳柄
    誠上開證述明顯不符，是證人陳柄誠之上開證詞無非係迴護
    被告之不實陳述，委無可採。（有關證人陳柄誠就被告壬○○於案發時不在場之重要事項所為不實之證言，是否觸犯偽
    證罪嫌，應由檢察官依法處理）。
  (八)被告及選任辯護人聲請本院向電信公司函查0000000000、00
    00000000、0000000000、0000000000、0000000000、000000
    0000、0000000000等行動電話，於90年7月26日起至同年8月
    1 日間之通聯紀錄及電話費帳單，用以查明該等電話與被告
    住處電話00-00000000號、被告使用之0000000000 號電話於
    上開期間之通聯情形。經本院就上開各電話向中華電信股份
    有限公司南台中營運處（00- 00000000號）、東信電信股份
    有限公司（0000000000號）、台灣大哥大股份有限公司（00
    00000000、0000000000號）、和信電訊股份有限公司（0000
    000000、0000000000、0000000000、0000000000號）、遠傳
    電信股份有限公司（0000000000號）查詢結果，通聯紀錄部
    分均已逾保存期限，而無法提供；電話費帳單部分，或覆稱
    無法提供，或稱已逾查詢電信通信紀錄實施辦法及系統保存
    期限，因此無法提供，或稱門號均屬預付卡，而預付卡係以
    預先儲值通話金額方式保有所屬門號，故無月帳單，無法提
    供通信費用明細，此分別有中華電信股份有限公司南台中營
    運處94年10月28日查詢電話紀錄函復單（本院卷(一) 第197頁
    ）、中華電信股份有限公司南台中營運處95年3月27 日查詢
    電話紀錄函復單（本院卷(二)第40頁）、東信電信股份有限公
    司東信電訊收執簽回單（本院卷(二)第42頁）、台灣大哥大股
    份有限公司95年4月3日法警09523207號函（本院卷(二)第58-6
    1頁）、和信電訊股份有限公司95年4月27日和信（業服）字
    第09520400767號函（本院卷(二)第142頁）、遠傳電信股份有
    限公司94年11月11日遠傳（業服）字第09411100257 號函在
    卷可稽（本院卷(一)第201 頁）。被告及選任辯護人又聲請本
    院勘驗：起訴書附表十五編號29、30、31、32、33、34、78
    所示之0000000000、0000000000、0000000000、0000000000
    、0000000000、0000000000、0000000000號行動電話於90年
    7月26日起至同年8月1日間，有無與被告壬○○所持用之000
    0000000號行動電話或其住家電話00-00000000電話往來之紀
    錄。經請電信公司所派人員甲○○、庚○○協助，勘驗結果
    為：(1)0000000000號行動電話；開機顯示註冊失敗，經尋找
    機具本身的紀錄，「未接來電」、「已接來電」均顯示無號
    碼，再入進「已撥電話」畫面顯示「２２２」；(2)00000000
    00號行動電話：開機顯示ＳＩＭ卡未登記，無法繼續操作其
    他的程序；(3)0000000000號行動電話：開機顯示ＳＩＭ卡未
    登記，無法繼續操作其他程序；(4)0000000000號行動電話：
    開機顯示ＳＩＭ卡未登記，無法繼續操作其他程序；(5)0000
    000000號行動電話：經尋找機具本身的紀錄，「未接來電」
    顯示無號碼，「已接來電」顯示Ａ，進入已接來電尋找輸入
    Ａ顯示一通0000000000（時間顯示13：36：29，無年月日）
    ，再進入「已撥電話」畫面有四通，第一通000000000（ 號
    碼不完整，時間顯示05：34：33，無年月日）、第二通5643
    80（時間顯示23：39：42，無年月日）、第三通333（ 顯示
    時間23：38：17，無年月日）、第四通Ａ（顯示時間17：34
    ：47，無年月日）；(6)0000000000號行動電話，因為沒有電
    池無法打開；(7)0000000000號行動電話開機顯示ＳＩＭ卡未
    登記，無法繼續其他的操作程序，有該次準備程序筆錄在卷
    可稽（見本院卷(二)第26- 28頁）。而上開勘驗結果：「ＳＩ
    Ｍ卡顯示未登記」之意，據甲○○稱：「剛才那些全部都是
    易付卡如果沒有繼續儲質就無法再用」；又就上開無法顯示
    年月日部分，據庚○○稱係因「當時的機型就是只能顯示時
    間，無法顯示年月日」；另就被告所提問：「通話紀錄是留
    存於機體本身或是ＳＩＭ卡上面？」部分，甲○○答稱：「
    就摩托羅拉的手機來說是記憶在手機上，並非紀錄在ＳＩＭ
    卡上面」，庚○○答稱：「就諾基亞的手機來說是記憶在手
    機上，並非紀錄在ＳＩＭ卡上面」；甲○○復稱：「（手機
    裡面有無任何的記憶體可以拿出來解讀該手機的通聯紀錄？
    ）不行」，均記明筆錄可稽。至(6)0000000000號行動電話（
    手機序號000000000000000 ），經本院向台灣飛利浦股份有
    限公司函查結果，該機型之來電、去電顯示紀錄，在原ＳＭ
    卡停話或拆機及完全不供電之情形下，該紀錄會立即消失，
    且消失後無法再回復顯示等情，亦有該公司94年12月14日飛
    法字第24號函在卷可稽（見本院卷(一)第231 頁）。而就上開
    勘驗查得之電話 000000000，經辯護人聲請本院向電信公司
    函查該電話於 90年7月26日起至同年8月1日間之通聯紀錄及
    電話費帳單，據覆：該門號電話係屬預付卡，有和信電訊股
    份有限公司 95年5月19日查詢回覆資料在卷可稽（本院卷(二)
    第180- 182頁），該函雖就本院查詢該電話上開期間之通聯
    紀錄及電話費帳單漏未答覆，惟通聯紀錄保存期限為六個月
    ，則該門號上開期間之通聯紀錄，自無保留，另該門號既屬
    預付卡，依上所述，自亦無從提供帳單。上開函查、勘驗結
    果，雖均無法查得各該電話於 90年7月26日起至同年8月1日
    間，有與被告壬○○所持用之0000000000號行動電話或其住
    家電話00- 00000000電話往來之紀錄。然其成因或係因通聯
    紀錄保存期限問題，或係因屬預付卡（易付卡）之問題，或
    因手機機件設計問題，致無從確實呈現各該電話於上開期間
    內「有」或「無」通聯之情形，上開查詢、勘驗結果自不足
    為有利於被告之認定。至辯護人聲請本院傳喚0000000000之
    用戶陳順男一節，經查該項證據方法並不足以證明被告壬○○未參與本件犯行，核無傳喚之必要，附予敘明。
  (九)證人即被害人己○於本院交互詰問時證稱伊當時眼睛被矇住
    ，且伊被打的很悽慘，沒有聽清楚是否有歹徒稱呼「蕭仔」
    或「蕭大」，也無法辨識在法庭上之被告說話之聲音是否為
    歹徒之聲音等語（見本院卷(二) 第114頁）。證人己○於被綁
    架期間眼睛被矇住，雖被告依其自承曾出現在大湖山莊之該
    址，證人亦無從辨明被告壬○○是否在場，且證人於被擄時
    尚被毆打成傷，身心均受到極度之煎熬，對於歹徒間談話內
    容及聲音如何？於事隔多年後自屬難以記憶及辨認，證人己○所證尚無違常情，所證並不足為有利於被告之認定。另辯
    護人聲請本院向台中市警察局第四分局函調台中市○○街10
    4號3樓之1大樓於90年7月29日下午20時至22時之監視錄影帶
    ，據覆：該分局並未函調，有該分局94年11月14日中分四偵
    字第0940012536號函在卷可稽（本院卷(一)第199頁）。辯護
    人又聲請本院向台中市警察局第四分局函查有無就0000
    000000號、0000000000號、000000
    0000號、0000000000號、00000000
    00號、0000000000號、0000000000
    號、0000000000號電話向檢察官聲請通訊監聽票
    進行監聽，據覆：上開各電話之偵察，係由刑事警察局負責
    ，惟當時所保存之資料已於桃芝颱風期間整個辦公室遭大水
    淹沒，已無資料，有該分局94年11月14日中分四偵字第0940
    012537號函在卷可參（本院卷(一)第200頁）。
  (十)綜上調查，共犯戊○○、丁○○二人於前開警詢、偵查及另
    案法院審理所供之自白，與被害人己○、癸○○等二人所為
    前揭供述，及證人廖繼順、程鄉對之證詞，暨洗錢共犯許明
    福等人之供述互核大致相符，亦與共犯鄭光原於偵查、江天
    富於原審法院九十年聲羈第四二四號一案一致自白有去耕讀
    園，並有與戊○○前去大湖山莊之廢棄別墅，在大湖山莊時
    即知係擄人勒贖之前揭供述亦無出入。此外，尚有執行○七
    二七專案照片五幀，領款照片二幀，廣告一紙，搜索、扣押
    筆錄六紙、匯款回條五紙、匯出匯款庫款轉移回款聯（２）
    、取款條、不動產租賃契約書各一紙，救出被害人己○時之
    現場照片二十四幀，事後模擬重建現場時之照片十八幀在卷
    可參。並有如附表一所示共計四十個之活期存款帳戶之四十
    本存摺、印章九枚及金融卡四十張，膠帶一袋，手銬（含鐵
    鍊）二付，手銬鑰匙一支，紙箱一只，門號：000000
    0000號、0000000000號、00000000
    00號、0000000000號、0000000000
    號、0000000000號、0000000000號、
    0000000000號行動電話手機各一支（含ＳＩＭ卡
    ），帳戶詳細資料及聯絡電話八張等證物扣案可資佐證。足
    認被告壬○○與戊○○、丁○○、鄭光原、江天富等人確有
    參與本件擄人勒贖之犯行，被告壬○○事後徒言否認犯行，
    顯係事後卸責之詞，委無足採。
三、關於行使偽造私文書部分：
  (一)藏匿人質之臺中市○○街一○四號三樓之一該房屋，係共犯
    戊○○，帶同共犯鄭光原一同至上開華美街房屋，與案外人
    乙○○洽談承租該房屋之事宜，嗣再將被告壬○○所交付「
    許光華」國民身分證一張，轉交由被告鄭光原持向案外人余
    育昇以「許光華」名義，承租上開華美街房屋，鄭光原並在
    不動產租賃契約書上，偽簽「許光華」之署押共計四枚，進
    而偽造「許光華」承租該房屋之不動產租賃契約書之私文書
    ，並將其中一份偽造之不動產租賃契約書，持以行使交付予
    案外人乙○○之事實，業據共犯戊○○、鄭光原於偵查及原
    審法院另案九十年度重訴字第二二九一號審理中坦承在卷（
    前引原審法院第二二九一號審理卷(一)第一四九、一五○頁）
    ；證人乙○○於警詢、偵查及原審法院另案九十年度重訴字
    第二二九一號審理中復一致證稱該華美街之房間當時係由共
    犯戊○○、鄭光原二人前來看屋，由鄭光原持許光華身分證
    簽租約等語（見偵查卷第一三六六三號第三八二頁反面、三
    八八頁反面、原審法院第二二九一號審理卷(二)第二六六頁）
    ；及共犯丁○○於九十年八月一日警詢時亦供稱：上開華美
    街房屋係由戊○○所承租等語（前引警卷第十七頁反面）。
  (二)另戊○○於原審法院另案九十年度重訴字第二二九一號審理
    中明確供稱：伊和鄭光原一起去看房子，看完房子之後，伊
    約拿三、四萬元給鄭光原，壬○○交付給伊許光華的身分證
    、錢後，伊將身分證、錢交給鄭光原去租房子（前引原審法
    院第二二九一號審理卷(一)第一五○頁）；租華美街的時候，
    身分證是壬○○交給伊，伊拿給鄭光原叫他去租（前引原審
    法院第二二九一號審理卷(二)第四三頁）等語。復於本院上重
    更(一)第四○號審理時，供稱：華美街租屋處租賃契約以許光
    華名義簽立，是壬○○決定的；由壬○○將許光華之身分證
    交給伊，充作承租看管己○房屋使用等語（前引本院上重更
    (一)第四○號審理卷(一)第一五四頁、卷(二)第一○八頁）。
  (三)此外，復有不動產租賃契約書一紙在卷可稽。雖被告壬○○
    與丁○○、江天富及其餘不詳姓名之共犯，於承租該房屋時
    並未到場參與，但渠等係為求擄人勒贖之目的，由被告壬○○決定，並推由共犯戊○○、鄭光原持壬○○所交付之「許
    光華」身分證前往承租，且簽立不實名義之租約，以為藏匿
    人犯用，於渠等犯意聯絡之範圍內，自仍負共犯之責。被告
    壬○○此部分犯行事證亦臻明確，依法應予論科。
  (四)雖被告原審之選任辯護人黃興木律師於原審另聲請調取起訴
    書附表十五編號35號變造之賴志陽身分證與編號79號戊○○
    自承由其製作之帳戶詳細資料及聯絡電話表，以核對筆跡是
    否相符，用以證明變造之「許光華」身分證，亦應為戊○○
    所變造。惟查，共犯戊○○於另案已就「許光華」身分證係
    由被告壬○○所交付乙節供述綦詳，即使其於本案原審審判
    中改供為有利於被告壬○○之證述而稱：「許光華」的身分
    證及租金都是辛○○身邊的聰敏拿給伊的云云，但從未自承
    該「許光華」身分證係渠所自行變造。且公訴意旨及本院前
    開認定之犯罪事實，均未認定「許光華」身分證係被告壬○○所變造，本院亦僅認定壬○○交付「許光華」身分證予戊○○使用；況該「賴志陽」之身分證是否係戊○○所變造，
    與原起訴意旨及本院上開認定之事實，並無直接關聯，無再
    為調查之必要。再，被告選任辯護人聲請鑑定扣案「許光華
    」身份證上之字跡是否係戊○○之筆跡（ 本院卷(一)第122頁
    ），然該張身份證上之文字均為印刷體，並無手寫字跡，此
    有該張身份證扣押可稽，自無從進行筆跡之鑑定；另被告辯
    稱扣案「許光華」身份證並非伊交付給戊○○的，被告選任
    辯護人因而聲請本院鑑定扣案「許光華」身份證上是否有被
    告之指紋，然被告又稱該身份證提示時已經碰觸過該身份證
    （本院卷(二)第10頁反面），則其上應留有被告之指紋，是對
    該身份證作指紋鑑定即無意義，爰不為此項鑑定之程序，均
    併予敘明。
四、被害人己○、癸○○、證人程鄉對、廖繼順、乙○○，及另
    案共同被告江天富、許明福、劉瑞豐、賴文彬、林芳崧、黃
    月香、葉福成、蔡佩珊等人分別於警詢、偵查及原審法院另
    案九十年度重訴字第二二九一號、本院九十一年度上重訴字
    第二七號、九十二年度上重更(一)字第四○號案件審理中所為
    陳述，其中警詢所述，當事人及辯護人未於言詞辯論終結前
    聲明異議，視為同意作為證據，且未有人主張渠等警詢所述
    有何非基於自由意思所為之陳述，本院認為渠等警詢時較無
    人情施壓或干擾，以之作為證據應屬適當，依刑事訴訟法第
    159條之5規定，得為證據；至渠等及共犯戊○○、丁○○、
    鄭光原於偵查所述，並無檢察官在偵查時有不法取供之情形
    ，應無顯有不可信之情況，依刑事訴訟法第 159條之1第2項
    規定，亦得為證據；又渠等及共犯戊○○、丁○○、鄭光原
    於該案法院審理時所為不利於被告之陳述，依刑事訴訟法第
    159條之1第1項規定，亦得為證據。 又戊○○、丁○○、鄭
    光原於警詢所為陳述與渠等於本案原審或本院審理時所為陳
    述不合部分，本院審酌渠等於警詢中之證述距案發日較近，
    當時記憶自較深刻，可立即反應所知，不致因時隔日久而遺
    忘案情，且較無來自被告之壓力而出於虛偽不實之證述，或
    事後串謀而故為迴護被告之機會，是渠等於警詢中所為之陳
    述，客觀上應具有較可信之特別情況，且亦為證明犯罪事實
    存否所必要，依刑事訴訟法第159條之2規定，渠等於警詢中
    之證言自有證據能力。
二、核被告所為：
  (一)按被告壬○○犯罪後，懲治盜匪條例業於九十一年一月三十
    日，經總統以華總一義字第○九一○○○一五○八○號公布
    廢止；刑法增訂、修正條文亦於同日，經總統以華總義字第
    ○九一○○○一五一一○號公布，並均自同年二月一日發生
    效力。復按按懲治盜匪條例為刑法之特別法，該條例既經廢
    止，則在該條例廢止前之盜匪案件，自應回歸普通刑法予以
    論罪科刑，而在該條例廢止之同時，刑法有關強盜罪之相關
    規定並經修正，故應依刑法第二條第一項之規定，應就修正
    後刑法強盜罪之相關規定與被告行為時之懲治盜匪條例第二
    條第一項第九款之規定，作新舊法比較。經綜合比較修正後
    之刑法第三百四十七條第一項（法定刑為死刑、無期徒刑或
    七年以上有期徒刑）與被告壬○○行為時之懲治盜匪條例第
    二條第一項第九款（法定刑為死刑）之規定後，應以裁判時
    之修正後刑法第三百四十七條第一項之規定，有利於被告壬○○，自應適用裁判時之新法即修正後刑法第三百四十七條
    第一項之規定，對被告壬○○論科。
  (二)洗錢防制法於中華民國九十二年二月六日經以總統華總一義
    字第09200019300號令修正公布全文15條，並自公布後六個
    月施行。修正前該法第二條規定：「本法所稱洗錢，係指下
    列行為：一、掩飾或隱匿因自己或他人重大犯罪所得財物或
    財產上利益者。二、收受、搬運、寄藏、故買或牙保他人因
    重大犯罪所得財物或財產上利益者」，修正後同條規定為：
    「本法所稱洗錢，係指下列行為：一、掩飾或隱匿因自己重
    大犯罪所得財物或財產上利益者。二、掩飾、收受、搬運、
    寄藏、故買或牙保他人因重大犯罪所得財物或財產上利益者
    」。次就該法第三條第一項第一款言，修正前該款規定為：
    「本法所稱重大犯罪，係指下列各款之罪：一、『所犯』最
    輕本刑為五年以上有期徒刑以上之刑之罪」，修正後之規定
    則為：「本法所稱重大犯罪，係指下列各款之罪：一、最輕
    本刑為五年以上有期徒刑以上之刑之罪」。再就第九條第一
    項規定論，修正前之規定為：「洗錢者，處五年以下有期徒
    刑，得併科新台幣三百萬元以下罰金」，修正後之規定為：
    「犯第二條第一款之罪者，處五年以下有期徒刑，得併科新
    臺幣三百萬元以下罰金」。是就掩飾或隱匿因自己重大犯罪
    所得財物或財產上利益之洗錢行為言，修正前後之該法上開
    條文，僅作文字之修飾與調整，至構成要件與法定刑俱無變
    動，自無比較新舊法之問題，應逕適用修正後之洗錢防制法
    規定論處。
  (三)核被告壬○○所為，係犯修正後刑法第三百四十七條第一項
    之擄人勒贖罪、同法第二百十六條、第二百十條之行使偽造
    私文書罪，及洗錢防制法之第九條第一項洗錢罪。又：(1)被
    告壬○○與戊○○、丁○○、鄭光原、江天富（後二人就渠
    等參與時起）及另四名姓名、年籍均不詳之成年男子就上開
    犯行，及就第一筆一百萬元之洗錢部分另與許明福、葉福成
    間，均有犯意聯絡及行為分擔，為共同正犯。(2)被告壬○○
    與戊○○、鄭光原等人所犯共同偽造許光華署押之行為，為
    偽造私文書之階段行為，而偽造私文書之低度行為，復為嗣
    後共同持以行使之高度行為所吸收，均不另論罪。(3)被告壬○○等擄人勒贖一夥人，於七月二十七日程鄉對匯入第一筆
    贖金時，即由鄭光原、江天富偕同許明福、葉福成前去遠東
    銀行、中興銀行、泛亞銀行提領贖款、轉帳後再利用提款機
    領錢之行為，及後續於程鄉對各匯一百萬元至附表三之帳戶
    後，又利用語音轉帳之方式，接連將各人頭戶內之錢化整為
    零，以達掩飾、隱藏其等不法犯罪所得財產之目的，均無非
    係達其單日洗錢之接續動作，應各論以一罪。(4)被告壬○○
    等人前後二次洗錢犯行、犯罪構成要件相當，顯係基於概括
    犯意而為之，為連續犯，應以洗錢一罪論。(5)被告壬○○所
    犯上開各罪間，互有方法、結果之關係，為牽連犯，應依刑
    法第五十五條規定，從一較重之共同擄人勒贖罪處斷。(6)被
    告壬○○等人共同以一擄人勒贖行為，同時擄取被害人己○
    、癸○○二人，觸犯擄人勒贖二罪，為想像競合犯，應依刑
    法第五十五條規定，從一情節較重之擄取被害人己○之擄人
    勒贖一罪論斷。(7)公訴人就被告壬○○所犯洗錢防制法部分
    ，雖未據起訴，但於起訴書事實欄內已就勒贖款項之提領、
    轉帳情形加以載明，嗣亦經到庭實行公訴之檢察官於原審法
    院九十四年六月十五日審判期日補充增列洗錢防制法第九條
    第一項之罪名，且該部分犯行，與檢察官業已起訴之擄人勒
    贖部分有方法結果之牽連關係，屬裁判上一罪，本院自得一
    併加以審究。
  (四)又查我國刑法業以中華民國九十四年二月二日總統華總一義
    字第09400014901號令修正公布第1～3、5、10、11、15、16
    、19、25～27、第四章章名、28～31、33～38、40～42、46
    、47、49、51、55、57～59、61～65、67、68、74～80、83
    ～90、91-1、93、96、98、99、157、182、220、2 22、225
    、229-1、231、231-1、296-1、297、315-1、315-2、316、
    341、343條條文；增訂第40-1、75-1條條文；刪除第56、81
    、94、97、267、322、327、331、340、345、350 條條文；
    並自九十五年七月一日施行。而按刑法第二條第一項所稱之
    法律，係指刑罰所依存的整體法律狀態，故法律有變更應指
    足以影響行為的可罰性與法律效果的法令因修正或廢止而有
    所變更而言。所以刑法法律變更概念，應界定在法律規定的
    改變，足以影響刑罰權判斷者而言，刑法總則的變更，自然
    會影響到個別犯罪的成立，乃至於法律效果的結構，自屬法
    律變更，應為新舊法之比較。而刑法修正之後，原屬牽連犯
    或連續犯之數個犯罪行為，依新法應數罪併罰，比較修正前
    之規定，可依裁判上一罪論處，顯然修正前之規定有利於被
    告，如仍依修正後之規定，對於被告極為不利，從而，解釋
    上對於刑法第二條之解釋，應包括此種影響罪刑加重之規定
    。本件被告於此次刑法修正前所犯之數次洗錢罪，依裁判時
    之新法第二條第一項比較之結果，以修正前刑法較有利於行
    為人，應依修正前刑法第五十六條，逕以一連續洗錢罪論處
    ；另被告於刑法修正前所犯上開三罪，亦以修正前刑法較有
    利於行為人，應依修正前刑法第五十五條規定，從一重之擄
    人勒贖罪處斷。
三、原審認被告犯罪事證明確，予以論罪科刑，固非無見，惟原
    判決對於被告行為後刑法經修正部分，未及為新舊法之比較
    適用，自有未洽。被告上訴意旨否認犯罪，指摘原判決不當
    ，應無理由；另檢察官以被告與共犯戊○○均係本件犯罪之
    主謀，被告於本件亦找人即共犯丁○○參與犯罪，勒贖之金
    錢亦交由被告處理，由此應可認定被告主導之地位更甚於共
    犯戊○○，今共犯戊○○經判處無期徒刑確定，被告於罪證
    明確之情況下仍矢口否認犯罪，犯後態度不佳，其惡性並未
    有較戊○○為輕之情形，原審僅量處其有期徒刑十五年，尚
    嫌過輕等語，據以指摘原判決量刑不當，並請求量處被告無
    期徒刑。然本案起於共犯戊○○因投資股票失利虧損累累，
    在偶然之機會獲知被害人己○家境豐裕，極具資力，遂與壬○○共同籌劃擄人勒贖，已如前述；且共犯戊○○於該案尚
    成立累犯，被告則不成立累犯，相較之下，本院認量處被告
    無期徒刑，反嫌過重，檢察官之上訴自難認有理由。惟原判
    決既有上述可議之處，即屬無可維持，自應由本院將原判決
    撤銷改判。爰審酌被告壬○○尚值中壯年，竟不思腳踏實地
    ，憑本事循正途賺取金錢，以回饋社會，反而為謀不法之財
    物，利用年輕力壯之戊○○、丁○○等人擄走被害人己○及
    癸○○，並向被害人己○之家屬開價勒取高達五千萬元之巨
    額贖金，使被害人己○、癸○○之身心遭受重大打擊，其中
    被害人己○復被威脅須籌集贖款，被告壬○○等一夥人之行
    為顯已嚴重危害社會治安，破壞社會秩序，惡性重大，被告
    壬○○與戊○○同處於主謀籌劃之角色，犯罪情節較其他共
    犯為重，犯罪後，避而不到案，到案後亦否認犯行，未見悔
    意等一切情狀，量處如主文第二項所示之刑，以示懲儆。扣
    案之如附表一至四十所示共計四十個之活期存款帳戶之四十
    本存摺、及金融卡四十張、蔡佩珊、詹惠期、王仁宏、賴文
    彬、林芳崧印章各一枚，葉福成、黃月香印章各二枚、計九
    枚（參原審法院第二二九一號審理卷(一)第一○一～一○四頁
    ），手銬（含鐵鍊）二付，手銬鑰匙一支，膠帶一袋，紙箱
    一只，帳戶詳細資料及聯絡電話八張，及門號：00000
    00000號、0000000000號、0000000
    000號、0000000000號、000000000
    0號行動電話各一支（含ＳＩＭ卡），均係共犯戊○○所有
    ，門號：0000000000號行動電話一支（含ＳＩＭ
    卡）係共犯鄭光原所有，門號：0000000000號行
    動電話一支（含ＳＩＭ卡）係共犯丁○○所有，門號：00
    00000000號行動電話一支（含ＳＩＭ卡）係共犯江
    天富所有，且均供被告壬○○與共犯戊○○、鄭光原、江天
    富、丁○○等共犯擄人勒贖犯罪所用之物，業據共犯戊○○
    、鄭光原、江天富及丁○○等四人分別供承在卷，爰均依刑
    法第三十八條第一項第二款規定沒收。又，共犯鄭光原於不
    動產租賃契約書上所偽造之「許光華」署押共計四枚（一式
    二份，每份二枚），應依刑法第二百十九條規定，宣告沒收
    。至被告因犯洗錢防制法第九條第一項之罪所得財物，依洗
    錢防制法第十二條第一項規定，應發還被害人，但毋庸於主
    文宣告發還被害人（最高法院93年度台上字第3199號裁判意
    旨參照），併予敘明。
四、公訴意旨另略以：被告基於行使變造國民身份證之犯意聯絡
    ，將事先已由不詳之人換貼長相類似鄭光原之不詳之人之照
    片而變造之許光華國民身份證一張，交付給戊○○持往承租
    房屋，後戊○○將該身份證轉交鄭光原持以交付證人乙○○
    ，訂立不動產租賃契約書。公訴意旨雖未記載被告所犯法條
    ，然依上開公訴意旨，應係認被告涉犯刑法第二百十六條、
    第二百十二條之行使變造國民身份證罪嫌。然被告否認有此
    犯行，縱認該許光華國民身份證係經變造者，亦無證據足以
    證明被告知悉變造之情，惟依公訴意旨所認，若被告此部分
    犯行成立，則與其所犯擄人勒贖罪間有方法結果之牽連犯關
    係，屬裁判上一罪，爰不另為無罪之諭知，附予敘明。
據上論結，應依刑事訴訟法第三百六十九條第一項前段、第三百
六十四條、第二百九十九條第一項前段，洗錢防制法第九條第一
項，刑法第十一條前段、第二條第一項前段、但書、第二十八條
、（修正前）第五十六條、第二百十六條、第二百十條、（修正
後）第三百四十七條第一項、（修正前）第五十五條、第三十八
條第一項第二款、第二百十九條，判決如主文。
本案經檢察官簡文鎮到庭執行職務。
中    華    民    國    95    年    7    月     6     日
            刑事第四庭  審判長法  官  洪  耀  宗
                              法  官  劉  登  俊
                              法  官  江  德  千
上列正本證明與原本無異。
如不服本判決應於收受送達後十日內向本院提出上訴書狀，其未
敘述上訴之理由者並得於提起上訴後十日內向本院補提理由書（
均須按他造當事人之人數附繕本）。
                              書記官  吳  麗  琴
中    華    民    國    95    年    7    月    7      日
【附錄論罪科刑法條】
刑法第二百十條：
偽造、變造私文書，足以生損害於公眾或他人者，處五年以下有
期徒刑。
刑法第二百十六條：
行使第二百十條至第二百十五條之文書者，依偽造、變造文書或
登載不實事項或使登載不實事項之規定處斷。
刑法第三百四十七條第一項：
意圖勒贖而擄人者，處死刑、無期徒刑或七年以上有期徒刑。
洗錢防制法第九條第一項：
犯第二條第一款之罪者，處五年以下有期徒刑，得併科新臺幣三
百萬元以下罰金。
附表一：人頭帳戶之銀行及帳號資料表
┌──┬───┬────────────┬──────────┬──┬──┐
│編號│ 姓名 │  銀    行    名    稱  │    帳        號    │數量│備考│
├──┼───┼────────────┼──────────┼──┼──┤
│ 一 │葉福成│聯信商業銀行公益分行    │000-000-00000000    │ 一 │    │
├──┼───┼────────────┼──────────┼──┼──┤
│ 二 │葉福成│三信商業銀行營業部      │00-0-0000000        │ 一 │    │
├──┼───┼────────────┼──────────┼──┼──┤
│ 三 │葉福成│中興商業銀行台中分行    │000-000-000000      │ 一 │    │
├──┼───┼────────────┼──────────┼──┼──┤
│ 四 │葉福成│遠東商業銀行公益分行    │000-000-0000000-0   │ 一 │    │
├──┼───┼────────────┼──────────┼──┼──┤
│ 五 │林芳崧│聯信商業銀行繼光分行    │000-000-00000000    │ 一 │    │
├──┼───┼────────────┼──────────┼──┼──┤
│ 六 │林芳崧│慶豐商業銀行台中分行    │000-00-000000-0-00  │ 一 │    │
├──┼───┼────────────┼──────────┼──┼──┤
│ 七 │林芳崧│華南銀行台中民權路分行  │000-00-000000-0     │ 一 │    │
├──┼───┼────────────┼──────────┼──┼──┤
│ 八 │林芳崧│台中商業銀行營業部      │000-00-0000000      │ 一 │    │
├──┼───┼────────────┼──────────┼──┼──┤
│ 九 │林芳崧│交通銀行台中分行        │000-00-000000-0     │ 一 │    │
├──┼───┼────────────┼──────────┼──┼──┤
│ 十 │林芳崧│上海商業銀行台中分行    │00000000000000      │ 一 │    │
├──┼───┼────────────┼──────────┼──┼──┤
│十一│王仁宏│華信商業銀行台中分行    │000-000-0000000-0   │ 一 │    │
├──┼───┼────────────┼──────────┼──┼──┤
│十二│王仁宏│中興商業銀行民權分行    │000-00-0000000      │ 一 │    │
├──┼───┼────────────┼──────────┼──┼──┤
│十三│王仁宏│彰化銀行總行營業部      │0000-00-00000-000   │ 一 │    │
├──┼───┼────────────┼──────────┼──┼──┤
│十四│王仁宏│泛亞商業銀行民權分行    │000-000-00000-0     │ 一 │    │
├──┼───┼────────────┼──────────┼──┼──┤
│十五│王仁宏│亞太商業銀行營業部      │0000-00-00000-0-0   │ 一 │    │
├──┼───┼────────────┼──────────┼──┼──┤
│十六│王仁宏│合作金庫銀行台中分行    │0000-000-000000     │ 一 │    │
├──┼───┼────────────┼──────────┼──┼──┤
│十七│詹惠期│上海商業銀行台中分行    │00000000000000      │ 一 │    │
├──┼───┼────────────┼──────────┼──┼──┤
│十八│詹惠期│慶豐商業銀行台中分行    │000-00-000000-0-00  │ 一 │    │
├──┼───┼────────────┼──────────┼──┼──┤
│十九│詹惠期│台中商業銀行營業部      │000-00-0000000      │ 一 │    │
├──┼───┼────────────┼──────────┼──┼──┤
│二十│詹惠期│三信商業銀行營業部      │00-0-0000000        │ 一 │    │
├──┼───┼────────────┼──────────┼──┼──┤
│二一│詹惠期│交通銀行台中分行        │000-00-000000-0     │ 一 │    │
├──┼───┼────────────┼──────────┼──┼──┤
│二二│詹惠期│華南銀行台中民族路分行  │000-00-000000-0     │ 一 │    │
├──┼───┼────────────┼──────────┼──┼──┤
│二三│賴文彬│泛亞商業銀行中港分行    │000-000-00000-0     │ 一 │    │
├──┼───┼────────────┼──────────┼──┼──┤
│二四│賴文彬│台中商業銀行儲蓄部      │000-00-0000000      │ 一 │    │
├──┼───┼────────────┼──────────┼──┼──┤
│二五│賴文彬│華信商業銀行台中分行    │000-000-0000000-0   │ 一 │    │
├──┼───┼────────────┼──────────┼──┼──┤
│二六│賴文彬│三信商業銀行營業部      │00-0-0000000        │ 一 │    │
├──┼───┼────────────┼──────────┼──┼──┤
│二七│賴文彬│遠東商業銀行自由分行    │00000000000000      │ 一 │    │
├──┼───┼────────────┼──────────┼──┼──┤
│二八│賴文彬│中興商業銀行台中分行    │000-000-000000      │ 一 │    │
├──┼───┼────────────┼──────────┼──┼──┤
│二九│黃月香│上海商業銀行台中分行    │00000000000000      │ 一 │    │
├──┼───┼────────────┼──────────┼──┼──┤
│三十│黃月香│慶豐商業銀行台中分行    │000-00-000000-0-00  │ 一 │    │
├──┼───┼────────────┼──────────┼──┼──┤
│三一│黃月香│華南銀行台中民族路分行  │000-00-000000-0     │ 一 │    │
├──┼───┼────────────┼──────────┼──┼──┤
│三二│黃月香│交通銀行台中分行        │000-00-0000000      │ 一 │    │
├──┼───┼────────────┼──────────┼──┼──┤
│三三│黃月香│台中商業銀行營業部      │000-00-000000-0     │ 一 │    │
├──┼───┼────────────┼──────────┼──┼──┤
│三四│黃月香│聯信商業銀行營業部      │000-000-00000000    │ 一 │    │
├──┼───┼────────────┼──────────┼──┼──┤
│三五│蔡佩珊│台中商業銀行台中分行    │000-00-0000000      │ 一 │    │
├──┼───┼────────────┼──────────┼──┼──┤
│三六│蔡佩珊│中興商業銀行民權分行    │000-00-0000000      │ 一 │    │
├──┼───┼────────────┼──────────┼──┼──┤
│三七│蔡佩珊│泛亞商業銀行民權分行    │000-000-00000-0     │ 一 │    │
├──┼───┼────────────┼──────────┼──┼──┤
│三八│蔡佩珊│交通銀行台中分行        │000-00-0000000      │ 一 │    │
├──┼───┼────────────┼──────────┼──┼──┤
│三九│蔡佩珊│華信商業銀行台中分行    │000-000-0000000-0   │ 一 │    │
├──┼───┼────────────┼──────────┼──┼──┤
│四十│蔡佩珊│三信商業銀行營業部      │00-0-0000000        │ 一 │    │
├──┼───┼────────────┼──────────┼──┼──┤
│四一│蔡佩珊│上海商業儲蓄銀行台中分行│00000000000000      │ 一 │    │
├──┼───┼────────────┼──────────┼──┼──┤
│四二│劉瑞豐│上海商業儲蓄銀行台中分行│000-00-0000000      │ 一 │    │
└──┴───┴────────────┴──────────┴──┴──┘
附表二：
┌─────────────────────────────────┬──┐
│ 0727廖繼順匯入賴文彬帳戶流程表                                   │備考│
├────────┬──┬─────────────────────┼──┤
│賴文彬          │現  │拾貳萬元一次                            │    │
│遠東商業銀行    │金  │自動提款機提領萬元一次、貳萬元一次      │    │
│自由分行        │提  │                                          │    │
│ 000000000 00000│領  │                                          │    │
│新台幣壹佰萬    ├──┼─────────┬───────────┼──┤
│帳戶餘額        │    │賴文彬            │九十年七月三十日自動提│    │
│23萬元          │跨  │中興商業銀行      │款機提款：            │    │
│                │行  │台中分行          │參萬元六次            │    │
│                │轉  │ 000-000-000000   │壹萬元一次            │    │
│                │帳  │新台幣貳拾萬元    │柒仟元一次            │    │
│                │    │                  │跨行轉帳參仟元一次    │    │
│                │    │                  │帳戶餘額93元          │    │
│                │    ├─────────┼───────────┼──┤
│                │    │賴文彬            │九十年七月三十日自動提│    │
│                │    │泛亞銀行中港分行  │款機提款；            │    │
│                │    │000-000-00000     │參萬元三次            │    │
│                │    │                  │跨行轉帳：壹萬元一次  │    │
│                │    │                  │帳戶餘額100105元      │    │
│                │    ├─────────┼───────────┼──┤
│                │    │賴文彬            │九十年七月二十七日自動│    │
│                │    │台中商業銀行儲蓄部│機提款：              │    │
│                │    │ 000-00-0000000   │二萬元計四次          │    │
│                │    │新台幣貳拾萬元    │同年月二十八日自動提機│    │
│                │    │                  │提款：                │    │
│                │    │                  │參萬元三次            │    │
│                │    │                  │貳萬元一次            │    │
│                │    │                  │壹萬元一次            │    │
│                │    │                  │                      │    │
└────────┴──┴─────────┴───────────┴──┘
附表三：
┌─────────────────────────────────┬──┐
│ 0731廖繼順匯入賴文彬帳戶流程表                                   │備考│
├────────┬──┬─────────────────────┼──┤
│賴文彬          │    │賴文彬                                    │    │
│遠東商業銀行    │跨  │中興商業銀行台中分行 000-000-000000       │    │
│自由分行        │行  │新台幣參拾萬元                            │    │
│ 00000000000000 │轉  │帳戶餘額300093元                          │    │
│新台幣壹佰萬    │帳  ├─────────────────────┼──┤
│帳戶餘額        │    │賴文彬                                    │    │
│ 399987元       │    │台中商業銀行儲蓄部 000-00-0000000         │    │
│                │    │新台幣參拾萬元                            │    │
│                │    │帳戶餘額0000000元                         │    │
├────────┴──┴─────────────────────┼──┤
│ 0731廖繼順匯入葉福成帳戶流程表                                   │備考│
├────────┬──┬─────────────────────┼──┤
│葉福成          │    │葉福成                                    │    │
│遠東商業銀行    │跨  │聯信商業銀行公益分行 000-000-00000000     │    │
│公益分行        │行  │新台幣貳拾伍萬元                          │    │
│000-0000000000-0│轉  │帳戶餘額250048元                          │    │
│新台幣壹佰萬    │帳  ├─────────────────────┼──┤
│帳戶餘額        │    │葉福成                                    │    │
│ 349954元       │    │三信商業銀行營業部 00-0-0000000           │    │
│                │    │新台幣貳拾萬元                            │    │
│                │    │帳戶餘額200044元                          │    │
│                │    ├─────────────────────┼──┤
│                │    │葉福成                                    │    │
│                │    │中興商業銀行台中分行 000-000-000000       │    │
│                │    │新台幣貳拾萬元                            │    │
│                │    │帳戶餘額200100元                          │    │
├────────┴──┴─────────────────────┼──┤
│ 0731廖繼順匯入林芳崧帳戶流程表                                   │備考│
├────────┬──┬─────────────────────┼──┤
│林芳崧          │語  │林芳崧                                    │    │
│聯信商業銀行    │音  │華南銀行台中民族路分行 000-00-000000-0    │    │
│繼光分行        │轉  │新台幣拾伍萬元                            │    │
│000-000-00000000│帳  │帳戶餘額 150100元                         │    │
│新台幣壹佰萬    │    ├─────────────────────┼──┤
│帳戶餘額        │    │林芳崧                                    │    │
│149950元        │    │交通銀行台中分行 000-00-000000-0          │    │
│                │    │帳戶餘額150100元                          │    │
│                │    ├─────────────────────┼──┤
│                │    │林芳崧                                    │    │
│                │    │慶豐商業銀行台中分行 000-00-000000-0-00   │    │
│                │    │新台幣拾伍萬元                            │    │
│                │    │帳戶餘額  150100元                        │    │
│                │    ├─────────────────────┼──┤
│                │    │林芳崧                                    │    │
│                │    │上海商業銀行台中分行 00000000000000       │    │
│                │    │新台幣貳拾萬元                            │    │
│                │    │帳戶餘額 200100元                         │    │
│                │    ├─────────────────────┼──┤
│                │    │林芳崧                                    │    │
│                │    │台中商業銀行營業部   000-00-0000000       │    │
│                │    │新台幣貳拾萬元                            │    │
│                │    │帳戶餘額 200100元                         │    │
├────────┴──┴─────────────────────┼──┤
│ 0731廖繼順匯入黃月香帳戶流程表                                   │備考│
├────────┬──┬─────────────────────┼──┤
│黃月香          │語  │黃月香                                    │    │
│聯信商業銀行    │音  │交通銀行台中分行  000-00-0000000          │    │
│營業部          │轉  │新台幣拾伍萬元                            │    │
│000-000-00000000│帳  │帳戶餘額 150100  元                       │    │
│新台幣壹佰萬    │    ├─────────────────────┼──┤
│帳戶餘額        │    │黃月香                                    │    │
│149920元        │    │台中商業銀行營業部 000-00-000000-0        │    │
│                │    │新台幣伍萬元二次，共拾萬元                │    │
│                │    │帳戶餘額   100100元                       │    │
│                │    ├─────────────────────┼──┤
│                │    │黃月香                                    │    │
│                │    │上海商業銀行台中分行 00000000000000       │    │
│                │    │新台幣貳拾萬元                            │    │
│                │    │帳戶餘額 200100元                         │    │
│                │    ├─────────────────────┼──┤
│                │    │黃月香                                    │    │
│                │    │慶豐商業銀行台中分行  000-00-000000-0-00  │    │
│                │    │新台幣貳拾萬元                            │    │
│                │    │帳戶餘額200100元                          │    │
│                │    ├─────────────────────┼──┤
│                │    │黃月香                                    │    │
│                │    │華南銀行台中民族路分行 000-00-000000-0    │    │
│                │    │新台幣貳拾萬元                            │    │
│                │    │帳戶餘額  200100元                        │    │
├────────┴──┴─────────────────────┼──┤
│ 0731廖繼順匯入詹惠期帳戶流程表                                   │備考│
├────────┬──┬─────────────────────┼──┤
│詹惠期          │語  │詹惠期                                    │    │
│三信商業銀行    │音  │上海商業銀行台中分行 00000000000000       │    │
│營業部          │轉  │新台幣拾伍萬元                            │    │
│ 00-0-0000000   │帳  │帳戶餘額 150100元                         │    │
│新台幣壹佰萬    │    ├─────────────────────┼──┤
│帳戶餘額        │    │詹惠期                                    │    │
│150020元        │    │台中商業銀行營業部 000-00-0000000         │    │
│                │    │新台幣拾伍萬元                            │    │
│                │    │帳戶餘額  150100元                        │    │
│                │    ├─────────────────────┼──┤
│                │    │詹惠期                                    │    │
│                │    │交通銀行台中分行 000-00-000000-0          │    │
│                │    │新台幣拾伍萬元                            │    │
│                │    │帳戶餘額  150100元                        │    │
│                │    ├─────────────────────┼──┤
│                │    │詹惠期                                    │    │
│                │    │華南銀行台中民族路分行 000-00-000000-0    │    │
│                │    │新台幣貳拾萬元                            │    │
│                │    │帳戶餘額 200100元                         │    │
│                │    ├─────────────────────┼──┤
│                │    │詹惠期                                    │    │
│                │    │慶豐商業銀行台中分行  000-00-000000-0-00  │    │
│                │    │新台幣貳拾萬元                            │    │
│                │    │帳戶餘額  200100元                        │    │
└────────┴──┴─────────────────────┴──┘
                                                      F


司法院資訊處製作；財團法人民間司法改革基金會備份。
